<?xml-stylesheet type='text/xsl' href='../../stylesheets/epd2html.xsl'?>
<processDataSet xmlns:xsi="http://www.w3.org/2001/XMLSchema-instance" xmlns="http://lca.jrc.it/ILCD/Process" xsi:schemaLocation="http://lca.jrc.it/ILCD/Process ../../schemas/EPD_DataSet.xsd" locations="../ILCDLocations.xml" version="1.1">
  <processInformation>
    <dataSetInformation>
      <common:UUID xmlns:common="http://lca.jrc.it/ILCD/Common">60e8b384-adf2-4c3b-b3da-e407df106cf5</common:UUID>
      <name>
        <baseName xmlns:epd="http://www.iai.kit.edu/EPD/2013" xmlns:common="http://lca.jrc.it/ILCD/Common" xml:lang="en">Chipboard (generic)</baseName>
        <baseName xmlns:epd="http://www.iai.kit.edu/EPD/2013" xmlns:common="http://lca.jrc.it/ILCD/Common" xml:lang="de">Spanplatte (generisch)</baseName>
        <functionalUnitFlowProperties xmlns:epd="http://www.iai.kit.edu/EPD/2013" xmlns:common="http://lca.jrc.it/ILCD/Common" xml:lang="en">700 kg/m3</functionalUnitFlowProperties>
      </name>
      <classificationInformation>
        <common:classification xmlns:common="http://lca.jrc.it/ILCD/Common" name="oekobau.dat">
          <common:class level="0" classId="3">Holz</common:class>
          <common:class level="1" classId="3.2">Holzwerkstoffe</common:class>
          <common:class level="2" classId="3.2.06">Spanplatten</common:class>
        </common:classification>
      </classificationInformation>
      <common:generalComment xmlns:common="http://lca.jrc.it/ILCD/Common" xmlns:epd="http://www.iai.kit.edu/EPD/2013" xml:lang="en">This data set has been modeled according to the European Standard EN 15804 for Sustainable Building. Results are depicted in modules that allow the structured expression of results over the entire life cycle.</common:generalComment>
      <common:generalComment xmlns:common="http://lca.jrc.it/ILCD/Common" xmlns:epd="http://www.iai.kit.edu/EPD/2013" xml:lang="de">Dieser Datensatz wurde nach dem European Standard EN 15804 für Nachhaltiges Bauen modelliert. Ergebnisse werden in Modulen abgebildet, die den strukturierten Ausdruck von Ergebnissen über den gesamten Lebenszyklus zulassen.</common:generalComment>
      <common:other xmlns:common="http://lca.jrc.it/ILCD/Common">
        <epd:safetyMargins xmlns:epd="http://www.iai.kit.edu/EPD/2013">
          <epd:margins>20</epd:margins>
          <epd:description xml:lang="en">Product system depicted except for a few missing processes / flows. Technological, temporal and geographic representativeness partly given.</epd:description>
          <epd:description xml:lang="de">Produktsystem bis auf wenige Prozesse/Flüsse abgebildet. Technologische, zeitliche und geographische Repräsentativität teilweise gegeben.</epd:description>
        </epd:safetyMargins>
      </common:other>
    </dataSetInformation>
    <quantitativeReference type="Reference flow(s)">
      <referenceToReferenceFlow>108987</referenceToReferenceFlow>
    </quantitativeReference>
    <time>
      <common:referenceYear xmlns:common="http://lca.jrc.it/ILCD/Common">2018</common:referenceYear>
      <common:dataSetValidUntil xmlns:common="http://lca.jrc.it/ILCD/Common">2022</common:dataSetValidUntil>
      <common:timeRepresentativenessDescription xmlns:common="http://lca.jrc.it/ILCD/Common" xmlns:epd="http://www.iai.kit.edu/EPD/2013" xml:lang="en">Annual average</common:timeRepresentativenessDescription>
      <common:timeRepresentativenessDescription xmlns:common="http://lca.jrc.it/ILCD/Common" xmlns:epd="http://www.iai.kit.edu/EPD/2013" xml:lang="de">Jährlicher Durchschnitt</common:timeRepresentativenessDescription>
    </time>
    <geography>
      <locationOfOperationSupplyOrProduction location="DE">
        <descriptionOfRestrictions xmlns:epd="http://www.iai.kit.edu/EPD/2013" xmlns:common="http://lca.jrc.it/ILCD/Common" xml:lang="en">The data set represents the country specific situation in Germany, focusing on the main technologies, the region specific characteristics and / or import statistics.</descriptionOfRestrictions>
        <descriptionOfRestrictions xmlns:epd="http://www.iai.kit.edu/EPD/2013" xmlns:common="http://lca.jrc.it/ILCD/Common" xml:lang="de">Der Datensatz bildet die länderspezifische Situation in Deutschland ab. Dabei werden Haupttechnologien, spezifische regionale Charakteristiken und ggf. Importstatistiken berücksichtigt.</descriptionOfRestrictions>
      </locationOfOperationSupplyOrProduction>
    </geography>
    <technology>
      <technologyDescriptionAndIncludedProcesses xmlns:common="http://lca.jrc.it/ILCD/Common" xmlns:epd="http://www.iai.kit.edu/EPD/2013" xml:lang="en">Wood of different sortings (mainly wood scraps) is cut mechanically. The following drying of the wood shavings is carried out with the help of a drying cylinder. When they have reached their working moisture, they are sticked together. In a hollow the different wood chips sortings are piled up in boards. Due to the compression under the influence of heat and pressure the primary boards are produced. The boards are processed application-specifically with cutter and sawing machine. The primary processing of the plates is finished with a smoothing. The boards can be further processed depending on their purpose. They are stacked and sealed with PE foil. Production residues (e.g. from smoothing and cutting) are reentered into the production production (e.g. for heat production)</technologyDescriptionAndIncludedProcesses>
      <technologyDescriptionAndIncludedProcesses xmlns:common="http://lca.jrc.it/ILCD/Common" xmlns:epd="http://www.iai.kit.edu/EPD/2013" xml:lang="de">Holz verschiedener Sortierungen (vorwiegend Holzreste) werden maschinell zerspant. Die anschließende Trocknung der Holzspäne erfolgt mit Hilfe eines Trockenzylinders, bis sie ihre Arbeitsfeuchte erreicht haben. Danach werden sie verklebt. In einer Mulde werden die verschiedenen Holzschnitzelfraktionen in Plattenform angehäuft. Infolge der Verpressung unter Einwirkung von Hitze und Druck entstehen die Primärplatten. Diese werden anwendungsspezifisch mit Schneidcutter und Sägemaschine bearbeitet. Die Primärbearbeitung der Platten wird mit einer Glättung beendet. Die Platten können je nach Verwendungszweck weiter bearbeitet werden. Produktionsrückstände (z.B. vom Glätten und Schneiden) werden wieder in den Produktionsprozess eingeschleust (auch zur thermischen Energieerzeugung).



Hintergrundsystem:

Strom: Die Stromerzeugung wird entsprechend der länderspezifischen Randbedingungen modelliert. Die landesspezifische Analyse beinhaltet:
1.: Spezifische Kraftwerke der verschiedenen fossilen Energieträger und der Einsatz erneuerbarer Energien sind entsprechend der länderspezifischen Energieträgermixe modelliert. Die Analyse bezieht Stromimporte aus den Nachbarländern, Transmissions-und Verteilungsverluste und den Eigenverbrauch im Kraftwerk und bei der Verteilung bzw. Speicherung, z. B. durch Pumpspeicherwerke, ein.
2.: Die landes-/regionalspezifischen Technologiestandards sowie die Erzeugung in Elektrizitätskraftwerken und/oder in speziellen Kraftwerken mit Kraft-Wärme-Kopplung (KWK) sind berücksichtigt. 
3.: Die länderspezifische Energieträgerbereitstellung (mit Anteil der Importe und/oder Eigenversorgung) einschließlich der Energieträger-Eigenschaften (z. B. Elementar- und Energiegehalte) werden berücksichtigt. 
4.: Die Förderung, Produktion, Verarbeitung und Transportprozesse werden entsprechend der Situation im jeweiligen Stromerzeugerland modelliert. Die unterschiedlichen Produktions- und Verarbeitungsverfahren (Emissionen und Wirkungsgrade) in den verschiedenen Energieerzeugerländern werden einbezogen, z. B. Rohöl-Veredelungsverfahren oder Abfackel-Raten an den Ölplattformen.
Thermische Energie, Prozessdampf: Die Erzeugung von Dampf und thermischer Energie in Heizkraftwerken wird entsprechend der landesspezifischen Situation (Emissionsgrenzwerte, Energieträgerbasis) modelliert.
Der Wirkungsgrad für die thermische Energieerzeugung beträgt per Definition 100% des Energieträgereinsatzes. Für Prozessdampf liegt der Wirkungsgrad im Bereich von 85-95%. Die zur Heizenergie-Erzeugung verwendeten Energieträger werden entsprechend der nationalen Situation modelliert (siehe Kapitel Strom oben).
Transporte: Alle relevanten und bekannten Transportprozesse in Form von See- und Binnenschiffsverkehr sowie Bahn-, Lkw- und der Leitungstransport sind enthalten.
Energieträger: Die Energieträger werden entsprechend der spezifischen Versorgungslage modelliert (siehe Kapitel Strom oben). 
Raffinerieprodukte: Diesel, Benzin, technische Gase, Heizöl, Schmierstoffe und Rückstände, wie Bitumen, werden mit einem parametrierten länderspezifische Raffineriemodell modelliert. Das Raffinerie-Modell bezieht die länderspezifischen Veredelungsverfahren (z. B. Emissionspegel, interner Energieverbrauch etc.) und das länderspezifische Produktspektrum ein, das sich je nach Land stark unterscheiden kann. Die Rohöl-Förderung wird gemäß der länderspezifischen Situation mit den jeweiligen Energieträger-Eigenschaften modelliert.
"</technologyDescriptionAndIncludedProcesses>
      <technologicalApplicability xmlns:common="http://lca.jrc.it/ILCD/Common" xmlns:epd="http://www.iai.kit.edu/EPD/2013" xml:lang="en">This product can be used in construction.</technologicalApplicability>
      <technologicalApplicability xmlns:common="http://lca.jrc.it/ILCD/Common" xmlns:epd="http://www.iai.kit.edu/EPD/2013" xml:lang="de">Dieses Produkt kann im Baubereich verwendet werden.</technologicalApplicability>
    </technology>
  </processInformation>
  <modellingAndValidation>
    <LCIMethodAndAllocation>
      <typeOfDataSet>EPD</typeOfDataSet>
      <common:other xmlns:common="http://lca.jrc.it/ILCD/Common">
        <epd:subType xmlns:epd="http://www.iai.kit.edu/EPD/2013">generic dataset</epd:subType>
      </common:other>
    </LCIMethodAndAllocation>
    <dataSourcesTreatmentAndRepresentativeness>
      <referenceToDataSource refObjectId="241b3392-7d33-4b85-b62d-d41937ad64ef" version="39.00.000" type="source data set" uri="../sources/241b3392-7d33-4b85-b62d-d41937ad64ef.xml">
        <common:shortDescription xmlns:common="http://lca.jrc.it/ILCD/Common" xmlns:epd="http://www.iai.kit.edu/EPD/2013" xml:lang="en">IBU-Deklaration Egger: Egger EUROSPAN (EPD-EHW-2008511-D), 2009</common:shortDescription>
        <common:shortDescription xmlns:common="http://lca.jrc.it/ILCD/Common" xmlns:epd="http://www.iai.kit.edu/EPD/2013" xml:lang="de">GaBi Database Edition 2020, SP40</common:shortDescription>
      </referenceToDataSource>
      <referenceToDataSource refObjectId="19fc280a-ca3c-466d-98e1-51b0f5e6635f" version="39.00.000" type="source data set" uri="../sources/19fc280a-ca3c-466d-98e1-51b0f5e6635f.xml">
        <common:shortDescription xmlns:common="http://lca.jrc.it/ILCD/Common" xmlns:epd="http://www.iai.kit.edu/EPD/2013" xml:lang="en">IBU-Deklaration Pfleiderer: Living Board Spanplatte (EPD-PFL-2009111-D), 2009</common:shortDescription>
        <common:shortDescription xmlns:common="http://lca.jrc.it/ILCD/Common" xmlns:epd="http://www.iai.kit.edu/EPD/2013" xml:lang="de">GaBi database (all versions)</common:shortDescription>
      </referenceToDataSource>
      <referenceToDataSource refObjectId="cb50c596-16b4-44e4-b1aa-319319a79fb5" version="39.00.000" type="source data set" uri="../sources/cb50c596-16b4-44e4-b1aa-319319a79fb5.xml">
        <common:shortDescription xmlns:common="http://lca.jrc.it/ILCD/Common" xmlns:epd="http://www.iai.kit.edu/EPD/2013" xml:lang="en">GaBi Database Edition 2020, SP40</common:shortDescription>
      </referenceToDataSource>
      <referenceToDataSource refObjectId="28d74cc0-db8b-4d7e-bc44-5f6d56ce0c4a" version="39.00.000" type="source data set" uri="../sources/28d74cc0-db8b-4d7e-bc44-5f6d56ce0c4a.xml">
        <common:shortDescription xmlns:common="http://lca.jrc.it/ILCD/Common" xmlns:epd="http://www.iai.kit.edu/EPD/2013" xml:lang="en">GaBi database (all versions)</common:shortDescription>
      </referenceToDataSource>
      <useAdviceForDataSet xmlns:common="http://lca.jrc.it/ILCD/Common" xmlns:epd="http://www.iai.kit.edu/EPD/2013" xml:lang="en">The data set represents a cradle to gate inventory. It can be used to characterise the supply chain situation of the respective commodity in a representative manner. Combination with individual unit processes using this commodity enables the generation of user-specific (product) LCAs.</useAdviceForDataSet>
      <useAdviceForDataSet xmlns:common="http://lca.jrc.it/ILCD/Common" xmlns:epd="http://www.iai.kit.edu/EPD/2013" xml:lang="de">Der Datensatz repräsentiert ein Cradle to Gate Inventar. Er kann verwendet werden, um die Lieferkette des jeweiligen Produktes in einer repräsentativen Weise zu charakterisieren. Die Kombination mit einzelnen Einheitenprozessen und diesem Produkt ermöglicht die Erstellung von anwenderspezifischen (Produkt-) LCAs.</useAdviceForDataSet>
    </dataSourcesTreatmentAndRepresentativeness>
    <validation>
      <review type="Dependent internal review">
        <common:referenceToNameOfReviewerAndInstitution xmlns:common="http://lca.jrc.it/ILCD/Common" refObjectId="d7fa0337-f279-430d-becf-7f3111a85010" version="39.00.000" type="contact data set" uri="../contacts/d7fa0337-f279-430d-becf-7f3111a85010.xml">
          <common:shortDescription xmlns:epd="http://www.iai.kit.edu/EPD/2013" xml:lang="en">thinkstep</common:shortDescription>
          <common:shortDescription xmlns:epd="http://www.iai.kit.edu/EPD/2013" xml:lang="de">thinkstep</common:shortDescription>
        </common:referenceToNameOfReviewerAndInstitution>
        <common:referenceToNameOfReviewerAndInstitution xmlns:common="http://lca.jrc.it/ILCD/Common" refObjectId="de53c560-d6a9-11da-a94d-0800200c9a66" version="39.00.000" type="contact data set" uri="../contacts/de53c560-d6a9-11da-a94d-0800200c9a66.xml">
          <common:shortDescription xmlns:epd="http://www.iai.kit.edu/EPD/2013" xml:lang="en">IABP-GaBi</common:shortDescription>
          <common:shortDescription xmlns:epd="http://www.iai.kit.edu/EPD/2013" xml:lang="de">IABP-GaBi</common:shortDescription>
        </common:referenceToNameOfReviewerAndInstitution>
        <common:referenceToNameOfReviewerAndInstitution xmlns:common="http://lca.jrc.it/ILCD/Common" refObjectId="c0a9feeb-48d1-4c8f-9e8f-3ada7c0294c7" version="39.00.000" type="contact data set" uri="../contacts/c0a9feeb-48d1-4c8f-9e8f-3ada7c0294c7.xml">
          <common:shortDescription xmlns:epd="http://www.iai.kit.edu/EPD/2013" xml:lang="en">IBP-GaBi</common:shortDescription>
          <common:shortDescription xmlns:epd="http://www.iai.kit.edu/EPD/2013" xml:lang="de">IBP-GaBi</common:shortDescription>
        </common:referenceToNameOfReviewerAndInstitution>
      </review>
      <review type="Independent external review">
        <common:referenceToNameOfReviewerAndInstitution xmlns:common="http://lca.jrc.it/ILCD/Common" refObjectId="8f1306f0-7b83-4f36-a537-aa83f0498266" version="39.00.000" type="contact data set" uri="../contacts/8f1306f0-7b83-4f36-a537-aa83f0498266.xml">
          <common:shortDescription xmlns:epd="http://www.iai.kit.edu/EPD/2013" xml:lang="en">GaBi user forum</common:shortDescription>
          <common:shortDescription xmlns:epd="http://www.iai.kit.edu/EPD/2013" xml:lang="de">GaBi user forum</common:shortDescription>
        </common:referenceToNameOfReviewerAndInstitution>
        <common:referenceToNameOfReviewerAndInstitution xmlns:common="http://lca.jrc.it/ILCD/Common" refObjectId="851d996c-b88d-45ce-983a-b00ed0393ffb" version="39.00.000" type="contact data set" uri="../contacts/851d996c-b88d-45ce-983a-b00ed0393ffb.xml">
          <common:shortDescription xmlns:epd="http://www.iai.kit.edu/EPD/2013" xml:lang="en">GaBi bug forum</common:shortDescription>
          <common:shortDescription xmlns:epd="http://www.iai.kit.edu/EPD/2013" xml:lang="de">GaBi bug forum</common:shortDescription>
        </common:referenceToNameOfReviewerAndInstitution>
        <common:referenceToNameOfReviewerAndInstitution xmlns:common="http://lca.jrc.it/ILCD/Common" refObjectId="47511c41-5096-4dcf-be4f-dbb0c1c5cffc" version="39.00.000" type="contact data set" uri="../contacts/47511c41-5096-4dcf-be4f-dbb0c1c5cffc.xml">
          <common:shortDescription xmlns:epd="http://www.iai.kit.edu/EPD/2013" xml:lang="en">GaBi user community</common:shortDescription>
          <common:shortDescription xmlns:epd="http://www.iai.kit.edu/EPD/2013" xml:lang="de">GaBi user community</common:shortDescription>
        </common:referenceToNameOfReviewerAndInstitution>
      </review>
    </validation>
    <complianceDeclarations>
      <compliance>
        <common:referenceToComplianceSystem xmlns:common="http://lca.jrc.it/ILCD/Common" refObjectId="b00f9ec0-7874-11e3-981f-0800200c9a66" version="02.00.000" type="source data set" uri="../sources/b00f9ec0-7874-11e3-981f-0800200c9a66.xml">
          <common:shortDescription xmlns:epd="http://www.iai.kit.edu/EPD/2013" xml:lang="en">DIN EN 15804</common:shortDescription>
          <common:shortDescription xmlns:epd="http://www.iai.kit.edu/EPD/2013" xml:lang="de">DIN EN 15804</common:shortDescription>
        </common:referenceToComplianceSystem>
        <common:approvalOfOverallCompliance xmlns:common="http://lca.jrc.it/ILCD/Common">Fully compliant</common:approvalOfOverallCompliance>
      </compliance>
    </complianceDeclarations>
  </modellingAndValidation>
  <administrativeInformation>
    <dataEntryBy>
      <common:timeStamp xmlns:common="http://lca.jrc.it/ILCD/Common">2019-12-04T10:06:15+01:00</common:timeStamp>
      <common:referenceToDataSetFormat xmlns:common="http://lca.jrc.it/ILCD/Common" refObjectId="a97a0155-0234-4b87-b4ce-a45da52f2a40" version="03.00.000" type="source data set" uri="../sources/a97a0155-0234-4b87-b4ce-a45da52f2a40.xml">
        <common:shortDescription xmlns:epd="http://www.iai.kit.edu/EPD/2013" xml:lang="en">ILCD format 1.1</common:shortDescription>
        <common:shortDescription xmlns:epd="http://www.iai.kit.edu/EPD/2013" xml:lang="de">ILCD format 1.1</common:shortDescription>
      </common:referenceToDataSetFormat>
      <common:referenceToDataSetFormat xmlns:common="http://lca.jrc.it/ILCD/Common" refObjectId="cba73800-7874-11e3-981f-0800200c9a66" version="02.00.000" type="source data set" uri="../sources/cba73800-7874-11e3-981f-0800200c9a66.xml">
        <common:shortDescription xmlns:epd="http://www.iai.kit.edu/EPD/2013" xml:lang="en">EPD Data Format Extensions</common:shortDescription>
        <common:shortDescription xmlns:epd="http://www.iai.kit.edu/EPD/2013" xml:lang="de">EPD-Datenformaterweiterungen</common:shortDescription>
      </common:referenceToDataSetFormat>
      <common:referenceToPersonOrEntityEnteringTheData xmlns:common="http://lca.jrc.it/ILCD/Common" refObjectId="d7fa0337-f279-430d-becf-7f3111a85010" version="39.00.000" type="contact data set" uri="../contacts/d7fa0337-f279-430d-becf-7f3111a85010.xml">
        <common:shortDescription xmlns:epd="http://www.iai.kit.edu/EPD/2013" xml:lang="en">thinkstep</common:shortDescription>
        <common:shortDescription xmlns:epd="http://www.iai.kit.edu/EPD/2013" xml:lang="de">thinkstep</common:shortDescription>
      </common:referenceToPersonOrEntityEnteringTheData>
    </dataEntryBy>
    <publicationAndOwnership>
      <common:dataSetVersion xmlns:common="http://lca.jrc.it/ILCD/Common">20.20.120</common:dataSetVersion>
      <common:permanentDataSetURI xmlns:common="http://lca.jrc.it/ILCD/Common"/>
      <common:referenceToOwnershipOfDataSet xmlns:common="http://lca.jrc.it/ILCD/Common" refObjectId="d7fa0337-f279-430d-becf-7f3111a85010" version="39.00.000" type="contact data set" uri="../contacts/d7fa0337-f279-430d-becf-7f3111a85010.xml">
        <common:shortDescription xmlns:epd="http://www.iai.kit.edu/EPD/2013" xml:lang="en">thinkstep</common:shortDescription>
        <common:shortDescription xmlns:epd="http://www.iai.kit.edu/EPD/2013" xml:lang="de">thinkstep</common:shortDescription>
      </common:referenceToOwnershipOfDataSet>
      <common:copyright xmlns:common="http://lca.jrc.it/ILCD/Common">true</common:copyright>
    </publicationAndOwnership>
  </administrativeInformation>
  <exchanges>
    <exchange dataSetInternalID="108987">
      <referenceToFlowDataSet refObjectId="847700e2-5fbf-4fcc-90ef-7a8f4e160c9a" version="39.00.000" type="flow data set" uri="../flows/847700e2-5fbf-4fcc-90ef-7a8f4e160c9a.xml">
        <common:shortDescription xmlns:common="http://lca.jrc.it/ILCD/Common" xmlns:epd="http://www.iai.kit.edu/EPD/2013" xml:lang="en">Particle board P5 (8.5% moisture)</common:shortDescription>
        <common:shortDescription xmlns:common="http://lca.jrc.it/ILCD/Common" xmlns:epd="http://www.iai.kit.edu/EPD/2013" xml:lang="de">Spanplatte P5 (8,5 % Feuchte)</common:shortDescription>
      </referenceToFlowDataSet>
      <meanAmount>1</meanAmount>
    </exchange>
    <exchange dataSetInternalID="108988">
      <referenceToFlowDataSet refObjectId="20f32be5-0398-4288-9b6d-accddd195317" version="39.00.000" type="flow data set" uri="../flows/20f32be5-0398-4288-9b6d-accddd195317.xml">
        <common:shortDescription xmlns:common="http://lca.jrc.it/ILCD/Common" xmlns:epd="http://www.iai.kit.edu/EPD/2013" xml:lang="en">Use of renewable primary energy (PERE)</common:shortDescription>
        <common:shortDescription xmlns:common="http://lca.jrc.it/ILCD/Common" xmlns:epd="http://www.iai.kit.edu/EPD/2013" xml:lang="de">Erneuerbare Primärenergie als Energieträger (PERE)</common:shortDescription>
      </referenceToFlowDataSet>
      <functionType>General reminder flow</functionType>
      <exchangeDirection>Input</exchangeDirection>
      <common:other xmlns:common="http://lca.jrc.it/ILCD/Common">
        <epd:amount xmlns:epd="http://www.iai.kit.edu/EPD/2013" epd:module="A1-A3">5520.74450308759</epd:amount>
        <epd:referenceToUnitGroupDataSet xmlns:epd="http://www.iai.kit.edu/EPD/2013" refObjectId="93a60a57-a3c8-11da-a746-0800200c9a66" version="03.00.000" type="unit group data set" uri="../unitgroups/93a60a57-a3c8-11da-a746-0800200c9a66.xml">
          <common:shortDescription xml:lang="en">MJ</common:shortDescription>
          <common:shortDescription xml:lang="de">MJ</common:shortDescription>
        </epd:referenceToUnitGroupDataSet>
        <epd:amount xmlns:epd="http://www.iai.kit.edu/EPD/2013" epd:module="C1">0</epd:amount>
        <epd:amount xmlns:epd="http://www.iai.kit.edu/EPD/2013" epd:module="C2">1.52544022331912</epd:amount>
        <epd:amount xmlns:epd="http://www.iai.kit.edu/EPD/2013" epd:module="C3">13243.3098944464</epd:amount>
        <epd:amount xmlns:epd="http://www.iai.kit.edu/EPD/2013" epd:module="D">-1684.16314208419</epd:amount>
      </common:other>
    </exchange>
    <exchange dataSetInternalID="108989">
      <referenceToFlowDataSet refObjectId="fb3ec0de-548d-4508-aea5-00b73bf6f702" version="39.00.000" type="flow data set" uri="../flows/fb3ec0de-548d-4508-aea5-00b73bf6f702.xml">
        <common:shortDescription xmlns:common="http://lca.jrc.it/ILCD/Common" xmlns:epd="http://www.iai.kit.edu/EPD/2013" xml:lang="en">Primary energy resources used as raw materials (PERM)</common:shortDescription>
        <common:shortDescription xmlns:common="http://lca.jrc.it/ILCD/Common" xmlns:epd="http://www.iai.kit.edu/EPD/2013" xml:lang="de">Erneuerbare Primärenergie zur stofflichen Nutzung (PERM)</common:shortDescription>
      </referenceToFlowDataSet>
      <functionType>General reminder flow</functionType>
      <exchangeDirection>Input</exchangeDirection>
      <common:other xmlns:common="http://lca.jrc.it/ILCD/Common">
        <epd:amount xmlns:epd="http://www.iai.kit.edu/EPD/2013" epd:module="A1-A3">13234.0777502068</epd:amount>
        <epd:referenceToUnitGroupDataSet xmlns:epd="http://www.iai.kit.edu/EPD/2013" refObjectId="93a60a57-a3c8-11da-a746-0800200c9a66" version="03.00.000" type="unit group data set" uri="../unitgroups/93a60a57-a3c8-11da-a746-0800200c9a66.xml">
          <common:shortDescription xml:lang="en">MJ</common:shortDescription>
          <common:shortDescription xml:lang="de">MJ</common:shortDescription>
        </epd:referenceToUnitGroupDataSet>
        <epd:amount xmlns:epd="http://www.iai.kit.edu/EPD/2013" epd:module="C1">0</epd:amount>
        <epd:amount xmlns:epd="http://www.iai.kit.edu/EPD/2013" epd:module="C2">0</epd:amount>
        <epd:amount xmlns:epd="http://www.iai.kit.edu/EPD/2013" epd:module="C3">-13234.0777502068</epd:amount>
        <epd:amount xmlns:epd="http://www.iai.kit.edu/EPD/2013" epd:module="D">0</epd:amount>
      </common:other>
    </exchange>
    <exchange dataSetInternalID="108990">
      <referenceToFlowDataSet refObjectId="53f97275-fa8a-4cdd-9024-65936002acd0" version="39.00.000" type="flow data set" uri="../flows/53f97275-fa8a-4cdd-9024-65936002acd0.xml">
        <common:shortDescription xmlns:common="http://lca.jrc.it/ILCD/Common" xmlns:epd="http://www.iai.kit.edu/EPD/2013" xml:lang="en">Total use of renewable primary energy resources (PERT)</common:shortDescription>
        <common:shortDescription xmlns:common="http://lca.jrc.it/ILCD/Common" xmlns:epd="http://www.iai.kit.edu/EPD/2013" xml:lang="de">Total erneuerbare Primärenergie (PERT)</common:shortDescription>
      </referenceToFlowDataSet>
      <functionType>General reminder flow</functionType>
      <exchangeDirection>Input</exchangeDirection>
      <common:other xmlns:common="http://lca.jrc.it/ILCD/Common">
        <epd:amount xmlns:epd="http://www.iai.kit.edu/EPD/2013" epd:module="A1-A3">18754.8222532943</epd:amount>
        <epd:referenceToUnitGroupDataSet xmlns:epd="http://www.iai.kit.edu/EPD/2013" refObjectId="93a60a57-a3c8-11da-a746-0800200c9a66" version="03.00.000" type="unit group data set" uri="../unitgroups/93a60a57-a3c8-11da-a746-0800200c9a66.xml">
          <common:shortDescription xml:lang="en">MJ</common:shortDescription>
          <common:shortDescription xml:lang="de">MJ</common:shortDescription>
        </epd:referenceToUnitGroupDataSet>
        <epd:amount xmlns:epd="http://www.iai.kit.edu/EPD/2013" epd:module="C1">0</epd:amount>
        <epd:amount xmlns:epd="http://www.iai.kit.edu/EPD/2013" epd:module="C2">1.52544022331912</epd:amount>
        <epd:amount xmlns:epd="http://www.iai.kit.edu/EPD/2013" epd:module="C3">9.23214423961073</epd:amount>
        <epd:amount xmlns:epd="http://www.iai.kit.edu/EPD/2013" epd:module="D">-1684.16314208419</epd:amount>
      </common:other>
    </exchange>
    <exchange dataSetInternalID="108991">
      <referenceToFlowDataSet refObjectId="ac857178-2b45-46ec-892a-a9a4332f0372" version="39.00.000" type="flow data set" uri="../flows/ac857178-2b45-46ec-892a-a9a4332f0372.xml">
        <common:shortDescription xmlns:common="http://lca.jrc.it/ILCD/Common" xmlns:epd="http://www.iai.kit.edu/EPD/2013" xml:lang="en">Use of non-renewable primary energy (PENRE)</common:shortDescription>
        <common:shortDescription xmlns:common="http://lca.jrc.it/ILCD/Common" xmlns:epd="http://www.iai.kit.edu/EPD/2013" xml:lang="de">Nicht-erneuerbare Primärenergie als Energieträger (PENRE)</common:shortDescription>
      </referenceToFlowDataSet>
      <functionType>General reminder flow</functionType>
      <exchangeDirection>Input</exchangeDirection>
      <common:other xmlns:common="http://lca.jrc.it/ILCD/Common">
        <epd:amount xmlns:epd="http://www.iai.kit.edu/EPD/2013" epd:module="A1-A3">4827.19081312167</epd:amount>
        <epd:referenceToUnitGroupDataSet xmlns:epd="http://www.iai.kit.edu/EPD/2013" refObjectId="93a60a57-a3c8-11da-a746-0800200c9a66" version="03.00.000" type="unit group data set" uri="../unitgroups/93a60a57-a3c8-11da-a746-0800200c9a66.xml">
          <common:shortDescription xml:lang="en">MJ</common:shortDescription>
          <common:shortDescription xml:lang="de">MJ</common:shortDescription>
        </epd:referenceToUnitGroupDataSet>
        <epd:amount xmlns:epd="http://www.iai.kit.edu/EPD/2013" epd:module="C1">0</epd:amount>
        <epd:amount xmlns:epd="http://www.iai.kit.edu/EPD/2013" epd:module="C2">26.2031024496603</epd:amount>
        <epd:amount xmlns:epd="http://www.iai.kit.edu/EPD/2013" epd:module="C3">16.0518428537727</epd:amount>
        <epd:amount xmlns:epd="http://www.iai.kit.edu/EPD/2013" epd:module="D">-5619.22010986647</epd:amount>
      </common:other>
    </exchange>
    <exchange dataSetInternalID="108992">
      <referenceToFlowDataSet refObjectId="1421caa0-679d-4bf4-b282-0eb850ccae27" version="39.00.000" type="flow data set" uri="../flows/1421caa0-679d-4bf4-b282-0eb850ccae27.xml">
        <common:shortDescription xmlns:common="http://lca.jrc.it/ILCD/Common" xmlns:epd="http://www.iai.kit.edu/EPD/2013" xml:lang="en">Non-renewable primary energy resources used as raw materials (PENRM)</common:shortDescription>
        <common:shortDescription xmlns:common="http://lca.jrc.it/ILCD/Common" xmlns:epd="http://www.iai.kit.edu/EPD/2013" xml:lang="de">Nicht-erneuerbare Primärenergie zur stofflichen Nutzung (PENRM)</common:shortDescription>
      </referenceToFlowDataSet>
      <functionType>General reminder flow</functionType>
      <exchangeDirection>Input</exchangeDirection>
      <common:other xmlns:common="http://lca.jrc.it/ILCD/Common">
        <epd:amount xmlns:epd="http://www.iai.kit.edu/EPD/2013" epd:module="A1-A3">0</epd:amount>
        <epd:referenceToUnitGroupDataSet xmlns:epd="http://www.iai.kit.edu/EPD/2013" refObjectId="93a60a57-a3c8-11da-a746-0800200c9a66" version="03.00.000" type="unit group data set" uri="../unitgroups/93a60a57-a3c8-11da-a746-0800200c9a66.xml">
          <common:shortDescription xml:lang="en">MJ</common:shortDescription>
          <common:shortDescription xml:lang="de">MJ</common:shortDescription>
        </epd:referenceToUnitGroupDataSet>
        <epd:amount xmlns:epd="http://www.iai.kit.edu/EPD/2013" epd:module="C1">0</epd:amount>
        <epd:amount xmlns:epd="http://www.iai.kit.edu/EPD/2013" epd:module="C2">0</epd:amount>
        <epd:amount xmlns:epd="http://www.iai.kit.edu/EPD/2013" epd:module="C3">0</epd:amount>
        <epd:amount xmlns:epd="http://www.iai.kit.edu/EPD/2013" epd:module="D">0</epd:amount>
      </common:other>
    </exchange>
    <exchange dataSetInternalID="108993">
      <referenceToFlowDataSet refObjectId="06159210-646b-4c8d-8583-da9b3b95a6c1" version="39.00.000" type="flow data set" uri="../flows/06159210-646b-4c8d-8583-da9b3b95a6c1.xml">
        <common:shortDescription xmlns:common="http://lca.jrc.it/ILCD/Common" xmlns:epd="http://www.iai.kit.edu/EPD/2013" xml:lang="en">Total use of non-renewable primary energy resources (PENRT)</common:shortDescription>
        <common:shortDescription xmlns:common="http://lca.jrc.it/ILCD/Common" xmlns:epd="http://www.iai.kit.edu/EPD/2013" xml:lang="de">Total nicht erneuerbare Primärenergie (PENRT)</common:shortDescription>
      </referenceToFlowDataSet>
      <functionType>General reminder flow</functionType>
      <exchangeDirection>Input</exchangeDirection>
      <common:other xmlns:common="http://lca.jrc.it/ILCD/Common">
        <epd:amount xmlns:epd="http://www.iai.kit.edu/EPD/2013" epd:module="A1-A3">4827.19081312167</epd:amount>
        <epd:referenceToUnitGroupDataSet xmlns:epd="http://www.iai.kit.edu/EPD/2013" refObjectId="93a60a57-a3c8-11da-a746-0800200c9a66" version="03.00.000" type="unit group data set" uri="../unitgroups/93a60a57-a3c8-11da-a746-0800200c9a66.xml">
          <common:shortDescription xml:lang="en">MJ</common:shortDescription>
          <common:shortDescription xml:lang="de">MJ</common:shortDescription>
        </epd:referenceToUnitGroupDataSet>
        <epd:amount xmlns:epd="http://www.iai.kit.edu/EPD/2013" epd:module="C1">0</epd:amount>
        <epd:amount xmlns:epd="http://www.iai.kit.edu/EPD/2013" epd:module="C2">26.2031024496603</epd:amount>
        <epd:amount xmlns:epd="http://www.iai.kit.edu/EPD/2013" epd:module="C3">16.0518428537727</epd:amount>
        <epd:amount xmlns:epd="http://www.iai.kit.edu/EPD/2013" epd:module="D">-5619.22010986647</epd:amount>
      </common:other>
    </exchange>
    <exchange dataSetInternalID="108994">
      <referenceToFlowDataSet refObjectId="c6a1f35f-2d09-4f54-8dfb-97e502e1ce92" version="39.00.000" type="flow data set" uri="../flows/c6a1f35f-2d09-4f54-8dfb-97e502e1ce92.xml">
        <common:shortDescription xmlns:common="http://lca.jrc.it/ILCD/Common" xmlns:epd="http://www.iai.kit.edu/EPD/2013" xml:lang="en">Input of secondary material (SM)</common:shortDescription>
        <common:shortDescription xmlns:common="http://lca.jrc.it/ILCD/Common" xmlns:epd="http://www.iai.kit.edu/EPD/2013" xml:lang="de">Einsatz von Sekundärstoffen (SM)</common:shortDescription>
      </referenceToFlowDataSet>
      <functionType>General reminder flow</functionType>
      <exchangeDirection>Input</exchangeDirection>
      <common:other xmlns:common="http://lca.jrc.it/ILCD/Common">
        <epd:amount xmlns:epd="http://www.iai.kit.edu/EPD/2013" epd:module="A1-A3">0</epd:amount>
        <epd:referenceToUnitGroupDataSet xmlns:epd="http://www.iai.kit.edu/EPD/2013" refObjectId="93a60a57-a4c8-11da-a746-0800200c9a66" version="03.00.000" type="unit group data set" uri="../unitgroups/93a60a57-a4c8-11da-a746-0800200c9a66.xml">
          <common:shortDescription xml:lang="en">kg</common:shortDescription>
          <common:shortDescription xml:lang="de">kg</common:shortDescription>
        </epd:referenceToUnitGroupDataSet>
        <epd:amount xmlns:epd="http://www.iai.kit.edu/EPD/2013" epd:module="C1">0</epd:amount>
        <epd:amount xmlns:epd="http://www.iai.kit.edu/EPD/2013" epd:module="C2">0</epd:amount>
        <epd:amount xmlns:epd="http://www.iai.kit.edu/EPD/2013" epd:module="C3">0</epd:amount>
        <epd:amount xmlns:epd="http://www.iai.kit.edu/EPD/2013" epd:module="D">0</epd:amount>
      </common:other>
    </exchange>
    <exchange dataSetInternalID="108995">
      <referenceToFlowDataSet refObjectId="64333088-a55f-4aa2-9a31-c10b07816787" version="39.00.000" type="flow data set" uri="../flows/64333088-a55f-4aa2-9a31-c10b07816787.xml">
        <common:shortDescription xmlns:common="http://lca.jrc.it/ILCD/Common" xmlns:epd="http://www.iai.kit.edu/EPD/2013" xml:lang="en">Use of renewable secondary fuels (RSF)</common:shortDescription>
        <common:shortDescription xmlns:common="http://lca.jrc.it/ILCD/Common" xmlns:epd="http://www.iai.kit.edu/EPD/2013" xml:lang="de">Erneuerbare Sekundärbrennstoffe (RSF)</common:shortDescription>
      </referenceToFlowDataSet>
      <functionType>General reminder flow</functionType>
      <exchangeDirection>Input</exchangeDirection>
      <common:other xmlns:common="http://lca.jrc.it/ILCD/Common">
        <epd:amount xmlns:epd="http://www.iai.kit.edu/EPD/2013" epd:module="A1-A3">0</epd:amount>
        <epd:referenceToUnitGroupDataSet xmlns:epd="http://www.iai.kit.edu/EPD/2013" refObjectId="93a60a57-a3c8-11da-a746-0800200c9a66" version="03.00.000" type="unit group data set" uri="../unitgroups/93a60a57-a3c8-11da-a746-0800200c9a66.xml">
          <common:shortDescription xml:lang="en">MJ</common:shortDescription>
          <common:shortDescription xml:lang="de">MJ</common:shortDescription>
        </epd:referenceToUnitGroupDataSet>
        <epd:amount xmlns:epd="http://www.iai.kit.edu/EPD/2013" epd:module="C1">0</epd:amount>
        <epd:amount xmlns:epd="http://www.iai.kit.edu/EPD/2013" epd:module="C2">0</epd:amount>
        <epd:amount xmlns:epd="http://www.iai.kit.edu/EPD/2013" epd:module="C3">0</epd:amount>
        <epd:amount xmlns:epd="http://www.iai.kit.edu/EPD/2013" epd:module="D">0</epd:amount>
      </common:other>
    </exchange>
    <exchange dataSetInternalID="108996">
      <referenceToFlowDataSet refObjectId="89def144-d39a-4287-b86f-efde453ddcb2" version="39.00.000" type="flow data set" uri="../flows/89def144-d39a-4287-b86f-efde453ddcb2.xml">
        <common:shortDescription xmlns:common="http://lca.jrc.it/ILCD/Common" xmlns:epd="http://www.iai.kit.edu/EPD/2013" xml:lang="en">Use of non renewable secondary fuels (NRSF)</common:shortDescription>
        <common:shortDescription xmlns:common="http://lca.jrc.it/ILCD/Common" xmlns:epd="http://www.iai.kit.edu/EPD/2013" xml:lang="de">Nicht erneuerbare Sekundärbrennstoffe (NRSF)</common:shortDescription>
      </referenceToFlowDataSet>
      <functionType>General reminder flow</functionType>
      <exchangeDirection>Input</exchangeDirection>
      <common:other xmlns:common="http://lca.jrc.it/ILCD/Common">
        <epd:amount xmlns:epd="http://www.iai.kit.edu/EPD/2013" epd:module="A1-A3">0</epd:amount>
        <epd:referenceToUnitGroupDataSet xmlns:epd="http://www.iai.kit.edu/EPD/2013" refObjectId="93a60a57-a3c8-11da-a746-0800200c9a66" version="03.00.000" type="unit group data set" uri="../unitgroups/93a60a57-a3c8-11da-a746-0800200c9a66.xml">
          <common:shortDescription xml:lang="en">MJ</common:shortDescription>
          <common:shortDescription xml:lang="de">MJ</common:shortDescription>
        </epd:referenceToUnitGroupDataSet>
        <epd:amount xmlns:epd="http://www.iai.kit.edu/EPD/2013" epd:module="C1">0</epd:amount>
        <epd:amount xmlns:epd="http://www.iai.kit.edu/EPD/2013" epd:module="C2">0</epd:amount>
        <epd:amount xmlns:epd="http://www.iai.kit.edu/EPD/2013" epd:module="C3">0</epd:amount>
        <epd:amount xmlns:epd="http://www.iai.kit.edu/EPD/2013" epd:module="D">0</epd:amount>
      </common:other>
    </exchange>
    <exchange dataSetInternalID="108997">
      <referenceToFlowDataSet refObjectId="3cf952c8-f3a4-461d-8c96-96456ca62246" version="39.00.000" type="flow data set" uri="../flows/3cf952c8-f3a4-461d-8c96-96456ca62246.xml">
        <common:shortDescription xmlns:common="http://lca.jrc.it/ILCD/Common" xmlns:epd="http://www.iai.kit.edu/EPD/2013" xml:lang="en">Use of net fresh water (FW)</common:shortDescription>
        <common:shortDescription xmlns:common="http://lca.jrc.it/ILCD/Common" xmlns:epd="http://www.iai.kit.edu/EPD/2013" xml:lang="de">Einsatz von Süßwasserressourcen (FW)</common:shortDescription>
      </referenceToFlowDataSet>
      <functionType>General reminder flow</functionType>
      <exchangeDirection>Input</exchangeDirection>
      <common:other xmlns:common="http://lca.jrc.it/ILCD/Common">
        <epd:amount xmlns:epd="http://www.iai.kit.edu/EPD/2013" epd:module="A1-A3">2.82005334054801</epd:amount>
        <epd:referenceToUnitGroupDataSet xmlns:epd="http://www.iai.kit.edu/EPD/2013" refObjectId="93a60a57-a3c8-12da-a746-0800200c9a66" version="03.00.000" type="unit group data set" uri="../unitgroups/93a60a57-a3c8-12da-a746-0800200c9a66.xml">
          <common:shortDescription xml:lang="en">m3</common:shortDescription>
          <common:shortDescription xml:lang="de">m3</common:shortDescription>
        </epd:referenceToUnitGroupDataSet>
        <epd:amount xmlns:epd="http://www.iai.kit.edu/EPD/2013" epd:module="C1">0</epd:amount>
        <epd:amount xmlns:epd="http://www.iai.kit.edu/EPD/2013" epd:module="C2">0.00136615973183982</epd:amount>
        <epd:amount xmlns:epd="http://www.iai.kit.edu/EPD/2013" epd:module="C3">0.00499803701668814</epd:amount>
        <epd:amount xmlns:epd="http://www.iai.kit.edu/EPD/2013" epd:module="D">2.50937640640818</epd:amount>
      </common:other>
    </exchange>
    <exchange dataSetInternalID="108998">
      <referenceToFlowDataSet refObjectId="430f9e0f-59b2-46a0-8e0d-55e0e84948fc" version="39.00.000" type="flow data set" uri="../flows/430f9e0f-59b2-46a0-8e0d-55e0e84948fc.xml">
        <common:shortDescription xmlns:common="http://lca.jrc.it/ILCD/Common" xmlns:epd="http://www.iai.kit.edu/EPD/2013" xml:lang="en">Hazardous waste disposed (HWD)</common:shortDescription>
        <common:shortDescription xmlns:common="http://lca.jrc.it/ILCD/Common" xmlns:epd="http://www.iai.kit.edu/EPD/2013" xml:lang="de">Gefährlicher Abfall zur Deponie (HWD)</common:shortDescription>
      </referenceToFlowDataSet>
      <functionType>General reminder flow</functionType>
      <exchangeDirection>Output</exchangeDirection>
      <common:other xmlns:common="http://lca.jrc.it/ILCD/Common">
        <epd:amount xmlns:epd="http://www.iai.kit.edu/EPD/2013" epd:module="A1-A3">1.84728304084497E-5</epd:amount>
        <epd:referenceToUnitGroupDataSet xmlns:epd="http://www.iai.kit.edu/EPD/2013" refObjectId="93a60a57-a4c8-11da-a746-0800200c9a66" version="03.00.000" type="unit group data set" uri="../unitgroups/93a60a57-a4c8-11da-a746-0800200c9a66.xml">
          <common:shortDescription xml:lang="en">kg</common:shortDescription>
          <common:shortDescription xml:lang="de">kg</common:shortDescription>
        </epd:referenceToUnitGroupDataSet>
        <epd:amount xmlns:epd="http://www.iai.kit.edu/EPD/2013" epd:module="C1">0</epd:amount>
        <epd:amount xmlns:epd="http://www.iai.kit.edu/EPD/2013" epd:module="C2">9.79182608062459E-7</epd:amount>
        <epd:amount xmlns:epd="http://www.iai.kit.edu/EPD/2013" epd:module="C3">1.07949800145918E-8</epd:amount>
        <epd:amount xmlns:epd="http://www.iai.kit.edu/EPD/2013" epd:module="D">-2.89692804672759E-6</epd:amount>
      </common:other>
    </exchange>
    <exchange dataSetInternalID="108999">
      <referenceToFlowDataSet refObjectId="b29ef66b-e286-4afa-949f-62f1a7b4d7fa" version="39.00.000" type="flow data set" uri="../flows/b29ef66b-e286-4afa-949f-62f1a7b4d7fa.xml">
        <common:shortDescription xmlns:common="http://lca.jrc.it/ILCD/Common" xmlns:epd="http://www.iai.kit.edu/EPD/2013" xml:lang="en">Non-hazardous waste disposed (NHWD)</common:shortDescription>
        <common:shortDescription xmlns:common="http://lca.jrc.it/ILCD/Common" xmlns:epd="http://www.iai.kit.edu/EPD/2013" xml:lang="de">Entsorgter nicht gefährlicher Abfall (NHWD)</common:shortDescription>
      </referenceToFlowDataSet>
      <functionType>General reminder flow</functionType>
      <exchangeDirection>Output</exchangeDirection>
      <common:other xmlns:common="http://lca.jrc.it/ILCD/Common">
        <epd:amount xmlns:epd="http://www.iai.kit.edu/EPD/2013" epd:module="A1-A3">6.9794887553505</epd:amount>
        <epd:referenceToUnitGroupDataSet xmlns:epd="http://www.iai.kit.edu/EPD/2013" refObjectId="93a60a57-a4c8-11da-a746-0800200c9a66" version="03.00.000" type="unit group data set" uri="../unitgroups/93a60a57-a4c8-11da-a746-0800200c9a66.xml">
          <common:shortDescription xml:lang="en">kg</common:shortDescription>
          <common:shortDescription xml:lang="de">kg</common:shortDescription>
        </epd:referenceToUnitGroupDataSet>
        <epd:amount xmlns:epd="http://www.iai.kit.edu/EPD/2013" epd:module="C1">0</epd:amount>
        <epd:amount xmlns:epd="http://www.iai.kit.edu/EPD/2013" epd:module="C2">0.00459910240017977</epd:amount>
        <epd:amount xmlns:epd="http://www.iai.kit.edu/EPD/2013" epd:module="C3">0.0123540443140893</epd:amount>
        <epd:amount xmlns:epd="http://www.iai.kit.edu/EPD/2013" epd:module="D">7.01272507609342</epd:amount>
      </common:other>
    </exchange>
    <exchange dataSetInternalID="109000">
      <referenceToFlowDataSet refObjectId="3449546e-52ad-4b39-b809-9fb77cea8ff6" version="39.00.000" type="flow data set" uri="../flows/3449546e-52ad-4b39-b809-9fb77cea8ff6.xml">
        <common:shortDescription xmlns:common="http://lca.jrc.it/ILCD/Common" xmlns:epd="http://www.iai.kit.edu/EPD/2013" xml:lang="en">Radioactive waste disposed (RWD)</common:shortDescription>
        <common:shortDescription xmlns:common="http://lca.jrc.it/ILCD/Common" xmlns:epd="http://www.iai.kit.edu/EPD/2013" xml:lang="de">Entsorgter radioaktiver Abfall (RWD)</common:shortDescription>
      </referenceToFlowDataSet>
      <functionType>General reminder flow</functionType>
      <exchangeDirection>Output</exchangeDirection>
      <common:other xmlns:common="http://lca.jrc.it/ILCD/Common">
        <epd:amount xmlns:epd="http://www.iai.kit.edu/EPD/2013" epd:module="A1-A3">0.0731338755931878</epd:amount>
        <epd:referenceToUnitGroupDataSet xmlns:epd="http://www.iai.kit.edu/EPD/2013" refObjectId="93a60a57-a4c8-11da-a746-0800200c9a66" version="03.00.000" type="unit group data set" uri="../unitgroups/93a60a57-a4c8-11da-a746-0800200c9a66.xml">
          <common:shortDescription xml:lang="en">kg</common:shortDescription>
          <common:shortDescription xml:lang="de">kg</common:shortDescription>
        </epd:referenceToUnitGroupDataSet>
        <epd:amount xmlns:epd="http://www.iai.kit.edu/EPD/2013" epd:module="C1">0</epd:amount>
        <epd:amount xmlns:epd="http://www.iai.kit.edu/EPD/2013" epd:module="C2">2.75864830603775E-5</epd:amount>
        <epd:amount xmlns:epd="http://www.iai.kit.edu/EPD/2013" epd:module="C3">0.00134174795111736</epd:amount>
        <epd:amount xmlns:epd="http://www.iai.kit.edu/EPD/2013" epd:module="D">-0.201546024964555</epd:amount>
      </common:other>
    </exchange>
    <exchange dataSetInternalID="109001">
      <referenceToFlowDataSet refObjectId="a2b32f97-3fc7-4af2-b209-525bc6426f33" version="39.00.000" type="flow data set" uri="../flows/a2b32f97-3fc7-4af2-b209-525bc6426f33.xml">
        <common:shortDescription xmlns:common="http://lca.jrc.it/ILCD/Common" xmlns:epd="http://www.iai.kit.edu/EPD/2013" xml:lang="en">Components for re-use (CRU)</common:shortDescription>
        <common:shortDescription xmlns:common="http://lca.jrc.it/ILCD/Common" xmlns:epd="http://www.iai.kit.edu/EPD/2013" xml:lang="de">Komponenten für die Wiederverwendung (CRU)</common:shortDescription>
      </referenceToFlowDataSet>
      <functionType>General reminder flow</functionType>
      <exchangeDirection>Output</exchangeDirection>
      <common:other xmlns:common="http://lca.jrc.it/ILCD/Common">
        <epd:amount xmlns:epd="http://www.iai.kit.edu/EPD/2013" epd:module="A1-A3">0</epd:amount>
        <epd:referenceToUnitGroupDataSet xmlns:epd="http://www.iai.kit.edu/EPD/2013" refObjectId="93a60a57-a4c8-11da-a746-0800200c9a66" version="03.00.000" type="unit group data set" uri="../unitgroups/93a60a57-a4c8-11da-a746-0800200c9a66.xml">
          <common:shortDescription xml:lang="en">kg</common:shortDescription>
          <common:shortDescription xml:lang="de">kg</common:shortDescription>
        </epd:referenceToUnitGroupDataSet>
        <epd:amount xmlns:epd="http://www.iai.kit.edu/EPD/2013" epd:module="C1">0</epd:amount>
        <epd:amount xmlns:epd="http://www.iai.kit.edu/EPD/2013" epd:module="C2">0</epd:amount>
        <epd:amount xmlns:epd="http://www.iai.kit.edu/EPD/2013" epd:module="C3">0</epd:amount>
        <epd:amount xmlns:epd="http://www.iai.kit.edu/EPD/2013" epd:module="D">0</epd:amount>
      </common:other>
    </exchange>
    <exchange dataSetInternalID="109002">
      <referenceToFlowDataSet refObjectId="d7fe48a5-4103-49c8-9aae-b0b5dfdbd6ae" version="39.00.000" type="flow data set" uri="../flows/d7fe48a5-4103-49c8-9aae-b0b5dfdbd6ae.xml">
        <common:shortDescription xmlns:common="http://lca.jrc.it/ILCD/Common" xmlns:epd="http://www.iai.kit.edu/EPD/2013" xml:lang="en">Materials for Recycling (MFR)</common:shortDescription>
        <common:shortDescription xmlns:common="http://lca.jrc.it/ILCD/Common" xmlns:epd="http://www.iai.kit.edu/EPD/2013" xml:lang="de">Stoffe zum Recycling (MFR)</common:shortDescription>
      </referenceToFlowDataSet>
      <functionType>General reminder flow</functionType>
      <exchangeDirection>Output</exchangeDirection>
      <common:other xmlns:common="http://lca.jrc.it/ILCD/Common">
        <epd:amount xmlns:epd="http://www.iai.kit.edu/EPD/2013" epd:module="A1-A3">0</epd:amount>
        <epd:referenceToUnitGroupDataSet xmlns:epd="http://www.iai.kit.edu/EPD/2013" refObjectId="93a60a57-a4c8-11da-a746-0800200c9a66" version="03.00.000" type="unit group data set" uri="../unitgroups/93a60a57-a4c8-11da-a746-0800200c9a66.xml">
          <common:shortDescription xml:lang="en">kg</common:shortDescription>
          <common:shortDescription xml:lang="de">kg</common:shortDescription>
        </epd:referenceToUnitGroupDataSet>
        <epd:amount xmlns:epd="http://www.iai.kit.edu/EPD/2013" epd:module="C1">0</epd:amount>
        <epd:amount xmlns:epd="http://www.iai.kit.edu/EPD/2013" epd:module="C2">0</epd:amount>
        <epd:amount xmlns:epd="http://www.iai.kit.edu/EPD/2013" epd:module="C3">0</epd:amount>
        <epd:amount xmlns:epd="http://www.iai.kit.edu/EPD/2013" epd:module="D">0</epd:amount>
      </common:other>
    </exchange>
    <exchange dataSetInternalID="109003">
      <referenceToFlowDataSet refObjectId="59a9181c-3aaf-46ee-8b13-2b3723b6e447" version="39.00.000" type="flow data set" uri="../flows/59a9181c-3aaf-46ee-8b13-2b3723b6e447.xml">
        <common:shortDescription xmlns:common="http://lca.jrc.it/ILCD/Common" xmlns:epd="http://www.iai.kit.edu/EPD/2013" xml:lang="en">Material for Energy Recovery (MER)</common:shortDescription>
        <common:shortDescription xmlns:common="http://lca.jrc.it/ILCD/Common" xmlns:epd="http://www.iai.kit.edu/EPD/2013" xml:lang="de">Stoffe für die Energierückgewinnung (MER)</common:shortDescription>
      </referenceToFlowDataSet>
      <functionType>General reminder flow</functionType>
      <exchangeDirection>Output</exchangeDirection>
      <common:other xmlns:common="http://lca.jrc.it/ILCD/Common">
        <epd:amount xmlns:epd="http://www.iai.kit.edu/EPD/2013" epd:module="A1-A3">0</epd:amount>
        <epd:referenceToUnitGroupDataSet xmlns:epd="http://www.iai.kit.edu/EPD/2013" refObjectId="93a60a57-a4c8-11da-a746-0800200c9a66" version="03.00.000" type="unit group data set" uri="../unitgroups/93a60a57-a4c8-11da-a746-0800200c9a66.xml">
          <common:shortDescription xml:lang="en">kg</common:shortDescription>
          <common:shortDescription xml:lang="de">kg</common:shortDescription>
        </epd:referenceToUnitGroupDataSet>
        <epd:amount xmlns:epd="http://www.iai.kit.edu/EPD/2013" epd:module="C1">840</epd:amount>
        <epd:amount xmlns:epd="http://www.iai.kit.edu/EPD/2013" epd:module="C2">0</epd:amount>
        <epd:amount xmlns:epd="http://www.iai.kit.edu/EPD/2013" epd:module="C3">0</epd:amount>
        <epd:amount xmlns:epd="http://www.iai.kit.edu/EPD/2013" epd:module="D">0</epd:amount>
      </common:other>
    </exchange>
    <exchange dataSetInternalID="109004">
      <referenceToFlowDataSet refObjectId="4da0c987-2b76-40d6-9e9e-82a017aaaf29" version="39.00.000" type="flow data set" uri="../flows/4da0c987-2b76-40d6-9e9e-82a017aaaf29.xml">
        <common:shortDescription xmlns:common="http://lca.jrc.it/ILCD/Common" xmlns:epd="http://www.iai.kit.edu/EPD/2013" xml:lang="en">Exported electrical energy (EEE)</common:shortDescription>
        <common:shortDescription xmlns:common="http://lca.jrc.it/ILCD/Common" xmlns:epd="http://www.iai.kit.edu/EPD/2013" xml:lang="de">Exportierte elektrische Energie (EEE)</common:shortDescription>
      </referenceToFlowDataSet>
      <functionType>General reminder flow</functionType>
      <exchangeDirection>Output</exchangeDirection>
      <common:other xmlns:common="http://lca.jrc.it/ILCD/Common">
        <epd:amount xmlns:epd="http://www.iai.kit.edu/EPD/2013" epd:module="A1-A3">0.624993609329186</epd:amount>
        <epd:referenceToUnitGroupDataSet xmlns:epd="http://www.iai.kit.edu/EPD/2013" refObjectId="93a60a57-a3c8-11da-a746-0800200c9a66" version="03.00.000" type="unit group data set" uri="../unitgroups/93a60a57-a3c8-11da-a746-0800200c9a66.xml">
          <common:shortDescription xml:lang="en">MJ</common:shortDescription>
          <common:shortDescription xml:lang="de">MJ</common:shortDescription>
        </epd:referenceToUnitGroupDataSet>
        <epd:amount xmlns:epd="http://www.iai.kit.edu/EPD/2013" epd:module="C1">0</epd:amount>
        <epd:amount xmlns:epd="http://www.iai.kit.edu/EPD/2013" epd:module="C2">0</epd:amount>
        <epd:amount xmlns:epd="http://www.iai.kit.edu/EPD/2013" epd:module="C3">0</epd:amount>
        <epd:amount xmlns:epd="http://www.iai.kit.edu/EPD/2013" epd:module="D">1410.03940949715</epd:amount>
      </common:other>
    </exchange>
    <exchange dataSetInternalID="109005">
      <referenceToFlowDataSet refObjectId="98daf38a-7a79-46d3-9a37-2b7bd0955810" version="39.00.000" type="flow data set" uri="../flows/98daf38a-7a79-46d3-9a37-2b7bd0955810.xml">
        <common:shortDescription xmlns:common="http://lca.jrc.it/ILCD/Common" xmlns:epd="http://www.iai.kit.edu/EPD/2013" xml:lang="en">Exported thermal energy (EET)</common:shortDescription>
        <common:shortDescription xmlns:common="http://lca.jrc.it/ILCD/Common" xmlns:epd="http://www.iai.kit.edu/EPD/2013" xml:lang="de">Exportierte thermische Energie (EET)</common:shortDescription>
      </referenceToFlowDataSet>
      <functionType>General reminder flow</functionType>
      <exchangeDirection>Output</exchangeDirection>
      <common:other xmlns:common="http://lca.jrc.it/ILCD/Common">
        <epd:amount xmlns:epd="http://www.iai.kit.edu/EPD/2013" epd:module="A1-A3">1.43493721643937</epd:amount>
        <epd:referenceToUnitGroupDataSet xmlns:epd="http://www.iai.kit.edu/EPD/2013" refObjectId="93a60a57-a3c8-11da-a746-0800200c9a66" version="03.00.000" type="unit group data set" uri="../unitgroups/93a60a57-a3c8-11da-a746-0800200c9a66.xml">
          <common:shortDescription xml:lang="en">MJ</common:shortDescription>
          <common:shortDescription xml:lang="de">MJ</common:shortDescription>
        </epd:referenceToUnitGroupDataSet>
        <epd:amount xmlns:epd="http://www.iai.kit.edu/EPD/2013" epd:module="C1">0</epd:amount>
        <epd:amount xmlns:epd="http://www.iai.kit.edu/EPD/2013" epd:module="C2">0</epd:amount>
        <epd:amount xmlns:epd="http://www.iai.kit.edu/EPD/2013" epd:module="C3">0</epd:amount>
        <epd:amount xmlns:epd="http://www.iai.kit.edu/EPD/2013" epd:module="D">3154.53802063863</epd:amount>
      </common:other>
    </exchange>
  </exchanges>
  <LCIAResults>
    <LCIAResult>
      <referenceToLCIAMethodDataSet refObjectId="77e416eb-a363-4258-a04e-171d843a6460" version="39.00.000" type="LCIA method data set" uri="../lciamethods/77e416eb-a363-4258-a04e-171d843a6460.xml">
        <common:shortDescription xmlns:common="http://lca.jrc.it/ILCD/Common" xmlns:epd="http://www.iai.kit.edu/EPD/2013" xml:lang="en">Global warming potential (GWP)</common:shortDescription>
        <common:shortDescription xmlns:common="http://lca.jrc.it/ILCD/Common" xmlns:epd="http://www.iai.kit.edu/EPD/2013" xml:lang="de">Globales Erwärmungspotenzial (GWP)</common:shortDescription>
      </referenceToLCIAMethodDataSet>
      <common:other xmlns:common="http://lca.jrc.it/ILCD/Common">
        <epd:amount xmlns:epd="http://www.iai.kit.edu/EPD/2013" epd:module="A1-A3">-873.594110878141</epd:amount>
        <epd:amount xmlns:epd="http://www.iai.kit.edu/EPD/2013" epd:module="C1">0</epd:amount>
        <epd:amount xmlns:epd="http://www.iai.kit.edu/EPD/2013" epd:module="C2">1.94954338279889</epd:amount>
        <epd:amount xmlns:epd="http://www.iai.kit.edu/EPD/2013" epd:module="C3">1268.47298069561</epd:amount>
        <epd:amount xmlns:epd="http://www.iai.kit.edu/EPD/2013" epd:module="D">-2.93429455073083</epd:amount>
        <epd:referenceToUnitGroupDataSet xmlns:epd="http://www.iai.kit.edu/EPD/2013" refObjectId="1ebf3012-d0db-4de2-aefd-ef30cedb0be1" version="39.00.000" type="unit group data set" uri="../unitgroups/1ebf3012-d0db-4de2-aefd-ef30cedb0be1.xml">
          <common:shortDescription xml:lang="en">kg CO2 eq.</common:shortDescription>
          <common:shortDescription xml:lang="de">kg CO2 Äquiv.</common:shortDescription>
        </epd:referenceToUnitGroupDataSet>
      </common:other>
    </LCIAResult>
    <LCIAResult>
      <referenceToLCIAMethodDataSet refObjectId="06dcd26f-025f-401a-a7c1-5e457eb54637" version="39.00.000" type="LCIA method data set" uri="../lciamethods/06dcd26f-025f-401a-a7c1-5e457eb54637.xml">
        <common:shortDescription xmlns:common="http://lca.jrc.it/ILCD/Common" xmlns:epd="http://www.iai.kit.edu/EPD/2013" xml:lang="en">Ozone Depletion Potential (ODP)</common:shortDescription>
        <common:shortDescription xmlns:common="http://lca.jrc.it/ILCD/Common" xmlns:epd="http://www.iai.kit.edu/EPD/2013" xml:lang="de">Abbaupotenzial der stratosphärischen Ozonschicht (ODP)</common:shortDescription>
      </referenceToLCIAMethodDataSet>
      <common:other xmlns:common="http://lca.jrc.it/ILCD/Common">
        <epd:amount xmlns:epd="http://www.iai.kit.edu/EPD/2013" epd:module="A1-A3">4.50705392306564E-11</epd:amount>
        <epd:amount xmlns:epd="http://www.iai.kit.edu/EPD/2013" epd:module="C1">0</epd:amount>
        <epd:amount xmlns:epd="http://www.iai.kit.edu/EPD/2013" epd:module="C2">6.45306562178957E-16</epd:amount>
        <epd:amount xmlns:epd="http://www.iai.kit.edu/EPD/2013" epd:module="C3">5.26892153250557E-14</epd:amount>
        <epd:amount xmlns:epd="http://www.iai.kit.edu/EPD/2013" epd:module="D">-9.30293914912196E-12</epd:amount>
        <epd:referenceToUnitGroupDataSet xmlns:epd="http://www.iai.kit.edu/EPD/2013" refObjectId="88054749-b0a6-47ea-a82b-dc5b29326512" version="39.00.000" type="unit group data set" uri="../unitgroups/88054749-b0a6-47ea-a82b-dc5b29326512.xml">
          <common:shortDescription xml:lang="en">kg R11 eq.</common:shortDescription>
          <common:shortDescription xml:lang="de">kg R11 Äquiv.</common:shortDescription>
        </epd:referenceToUnitGroupDataSet>
      </common:other>
    </LCIAResult>
    <LCIAResult>
      <referenceToLCIAMethodDataSet refObjectId="b4274add-93b7-4905-a5e4-2e878c4e4216" version="39.00.000" type="LCIA method data set" uri="../lciamethods/b4274add-93b7-4905-a5e4-2e878c4e4216.xml">
        <common:shortDescription xmlns:common="http://lca.jrc.it/ILCD/Common" xmlns:epd="http://www.iai.kit.edu/EPD/2013" xml:lang="en">Acidification potential (AP)</common:shortDescription>
        <common:shortDescription xmlns:common="http://lca.jrc.it/ILCD/Common" xmlns:epd="http://www.iai.kit.edu/EPD/2013" xml:lang="de">Versauerungspotential (AP)</common:shortDescription>
      </referenceToLCIAMethodDataSet>
      <common:other xmlns:common="http://lca.jrc.it/ILCD/Common">
        <epd:amount xmlns:epd="http://www.iai.kit.edu/EPD/2013" epd:module="A1-A3">0.723473716785399</epd:amount>
        <epd:amount xmlns:epd="http://www.iai.kit.edu/EPD/2013" epd:module="C1">0</epd:amount>
        <epd:amount xmlns:epd="http://www.iai.kit.edu/EPD/2013" epd:module="C2">0.00393786751156443</epd:amount>
        <epd:amount xmlns:epd="http://www.iai.kit.edu/EPD/2013" epd:module="C3">0.0015081462427356</epd:amount>
        <epd:amount xmlns:epd="http://www.iai.kit.edu/EPD/2013" epd:module="D">0.176810732852673</epd:amount>
        <epd:referenceToUnitGroupDataSet xmlns:epd="http://www.iai.kit.edu/EPD/2013" refObjectId="bc50c624-a9bc-45b1-a9b0-e6b10d00476f" version="39.00.000" type="unit group data set" uri="../unitgroups/bc50c624-a9bc-45b1-a9b0-e6b10d00476f.xml">
          <common:shortDescription xml:lang="en">kg SO2 eq.</common:shortDescription>
          <common:shortDescription xml:lang="de">kg SO2 Äquiv.</common:shortDescription>
        </epd:referenceToUnitGroupDataSet>
      </common:other>
    </LCIAResult>
    <LCIAResult>
      <referenceToLCIAMethodDataSet refObjectId="f58827d0-b407-4ec6-be75-8b69efb98a0f" version="39.00.000" type="LCIA method data set" uri="../lciamethods/f58827d0-b407-4ec6-be75-8b69efb98a0f.xml">
        <common:shortDescription xmlns:common="http://lca.jrc.it/ILCD/Common" xmlns:epd="http://www.iai.kit.edu/EPD/2013" xml:lang="en">Eutrophication potential (EP)</common:shortDescription>
        <common:shortDescription xmlns:common="http://lca.jrc.it/ILCD/Common" xmlns:epd="http://www.iai.kit.edu/EPD/2013" xml:lang="de">Eutrophierungspotential (EP)</common:shortDescription>
      </referenceToLCIAMethodDataSet>
      <common:other xmlns:common="http://lca.jrc.it/ILCD/Common">
        <epd:amount xmlns:epd="http://www.iai.kit.edu/EPD/2013" epd:module="A1-A3">0.234773771059271</epd:amount>
        <epd:amount xmlns:epd="http://www.iai.kit.edu/EPD/2013" epd:module="C1">0</epd:amount>
        <epd:amount xmlns:epd="http://www.iai.kit.edu/EPD/2013" epd:module="C2">0.000936139976414688</epd:amount>
        <epd:amount xmlns:epd="http://www.iai.kit.edu/EPD/2013" epd:module="C3">0.0002978739688047</epd:amount>
        <epd:amount xmlns:epd="http://www.iai.kit.edu/EPD/2013" epd:module="D">0.0667507039193175</epd:amount>
        <epd:referenceToUnitGroupDataSet xmlns:epd="http://www.iai.kit.edu/EPD/2013" refObjectId="67b5401d-873c-485f-bcf3-6ae83b918822" version="39.00.000" type="unit group data set" uri="../unitgroups/67b5401d-873c-485f-bcf3-6ae83b918822.xml">
          <common:shortDescription xml:lang="en">kg Phosphate eq.</common:shortDescription>
          <common:shortDescription xml:lang="de">kg Phosphat Äquiv.</common:shortDescription>
        </epd:referenceToUnitGroupDataSet>
      </common:other>
    </LCIAResult>
    <LCIAResult>
      <referenceToLCIAMethodDataSet refObjectId="1e84a202-dae6-42aa-9e9d-71ea48b8be00" version="39.00.000" type="LCIA method data set" uri="../lciamethods/1e84a202-dae6-42aa-9e9d-71ea48b8be00.xml">
        <common:shortDescription xmlns:common="http://lca.jrc.it/ILCD/Common" xmlns:epd="http://www.iai.kit.edu/EPD/2013" xml:lang="en">Photochemical Ozone Creation Potential (POCP)</common:shortDescription>
        <common:shortDescription xmlns:common="http://lca.jrc.it/ILCD/Common" xmlns:epd="http://www.iai.kit.edu/EPD/2013" xml:lang="de">Bildungspotenzial für troposphärisches Ozon (POCP)</common:shortDescription>
      </referenceToLCIAMethodDataSet>
      <common:other xmlns:common="http://lca.jrc.it/ILCD/Common">
        <epd:amount xmlns:epd="http://www.iai.kit.edu/EPD/2013" epd:module="A1-A3">0.109812915306854</epd:amount>
        <epd:amount xmlns:epd="http://www.iai.kit.edu/EPD/2013" epd:module="C1">0</epd:amount>
        <epd:amount xmlns:epd="http://www.iai.kit.edu/EPD/2013" epd:module="C2">-0.00117978322332452</epd:amount>
        <epd:amount xmlns:epd="http://www.iai.kit.edu/EPD/2013" epd:module="C3">0.000124183956409512</epd:amount>
        <epd:amount xmlns:epd="http://www.iai.kit.edu/EPD/2013" epd:module="D">-0.00366537013052849</epd:amount>
        <epd:referenceToUnitGroupDataSet xmlns:epd="http://www.iai.kit.edu/EPD/2013" refObjectId="01c26c17-9a76-406e-8295-f17b55fd909e" version="39.00.000" type="unit group data set" uri="../unitgroups/01c26c17-9a76-406e-8295-f17b55fd909e.xml">
          <common:shortDescription xml:lang="en">kg Ethene eq.</common:shortDescription>
          <common:shortDescription xml:lang="de">kg Ethen Äquiv.</common:shortDescription>
        </epd:referenceToUnitGroupDataSet>
      </common:other>
    </LCIAResult>
    <LCIAResult>
      <referenceToLCIAMethodDataSet refObjectId="f7c73bb9-ab1a-4249-9c6d-379a0de6f67e" version="39.00.000" type="LCIA method data set" uri="../lciamethods/f7c73bb9-ab1a-4249-9c6d-379a0de6f67e.xml">
        <common:shortDescription xmlns:common="http://lca.jrc.it/ILCD/Common" xmlns:epd="http://www.iai.kit.edu/EPD/2013" xml:lang="en">Abiotic depletion potential for non fossil resources (ADPE)</common:shortDescription>
        <common:shortDescription xmlns:common="http://lca.jrc.it/ILCD/Common" xmlns:epd="http://www.iai.kit.edu/EPD/2013" xml:lang="de">Potenzial für den abiotischen Abbau nicht fossiler Ressourcen (ADPE)</common:shortDescription>
      </referenceToLCIAMethodDataSet>
      <common:other xmlns:common="http://lca.jrc.it/ILCD/Common">
        <epd:amount xmlns:epd="http://www.iai.kit.edu/EPD/2013" epd:module="A1-A3">0</epd:amount>
        <epd:amount xmlns:epd="http://www.iai.kit.edu/EPD/2013" epd:module="C1">0</epd:amount>
        <epd:amount xmlns:epd="http://www.iai.kit.edu/EPD/2013" epd:module="C2">1.64055714924354E-7</epd:amount>
        <epd:amount xmlns:epd="http://www.iai.kit.edu/EPD/2013" epd:module="C3">4.92694501655213E-7</epd:amount>
        <epd:amount xmlns:epd="http://www.iai.kit.edu/EPD/2013" epd:module="D">-9.92090674625083E-5</epd:amount>
        <epd:referenceToUnitGroupDataSet xmlns:epd="http://www.iai.kit.edu/EPD/2013" refObjectId="54ccd2d9-a32a-4fc2-923d-f2c8c93e89d4" version="39.00.000" type="unit group data set" uri="../unitgroups/54ccd2d9-a32a-4fc2-923d-f2c8c93e89d4.xml">
          <common:shortDescription xml:lang="en">kg Sb eq.</common:shortDescription>
          <common:shortDescription xml:lang="de">kg Sb Äquiv.</common:shortDescription>
        </epd:referenceToUnitGroupDataSet>
      </common:other>
    </LCIAResult>
    <LCIAResult>
      <referenceToLCIAMethodDataSet refObjectId="804ebcdf-309d-4098-8ed8-fdaf2f389981" version="39.00.000" type="LCIA method data set" uri="../lciamethods/804ebcdf-309d-4098-8ed8-fdaf2f389981.xml">
        <common:shortDescription xmlns:common="http://lca.jrc.it/ILCD/Common" xmlns:epd="http://www.iai.kit.edu/EPD/2013" xml:lang="en">Abiotic depletion potential for fossil resources (ADPF)</common:shortDescription>
        <common:shortDescription xmlns:common="http://lca.jrc.it/ILCD/Common" xmlns:epd="http://www.iai.kit.edu/EPD/2013" xml:lang="de">Potenzial für den abiotischen Abbau fossiler Brennstoffe (ADPF)</common:shortDescription>
      </referenceToLCIAMethodDataSet>
      <common:other xmlns:common="http://lca.jrc.it/ILCD/Common">
        <epd:amount xmlns:epd="http://www.iai.kit.edu/EPD/2013" epd:module="A1-A3">4642.03756486608</epd:amount>
        <epd:amount xmlns:epd="http://www.iai.kit.edu/EPD/2013" epd:module="C1">0</epd:amount>
        <epd:amount xmlns:epd="http://www.iai.kit.edu/EPD/2013" epd:module="C2">26.1325979614652</epd:amount>
        <epd:amount xmlns:epd="http://www.iai.kit.edu/EPD/2013" epd:module="C3">12.6650976310694</epd:amount>
        <epd:amount xmlns:epd="http://www.iai.kit.edu/EPD/2013" epd:module="D">-5110.41765111027</epd:amount>
        <epd:referenceToUnitGroupDataSet xmlns:epd="http://www.iai.kit.edu/EPD/2013" refObjectId="93a60a57-a3c8-11da-a746-0800200c9a66" version="03.00.000" type="unit group data set" uri="../unitgroups/93a60a57-a3c8-11da-a746-0800200c9a66.xml">
          <common:shortDescription xml:lang="en">MJ</common:shortDescription>
          <common:shortDescription xml:lang="de">MJ</common:shortDescription>
        </epd:referenceToUnitGroupDataSet>
      </common:other>
    </LCIAResult>
  </LCIAResults>
</processDataSet>