<?xml version="1.0" encoding="utf-8"?>
<processDataSet xmlns:epd="http://www.iai.kit.edu/EPD/2013" xmlns:common="http://lca.jrc.it/ILCD/Common" xsi:schemaLocation="http://lca.jrc.it/ILCD/Process ../../schemas/EPD_DataSet.xsd" version="1.1" locations="../ILCDLocations.xml" xmlns:xsi="http://www.w3.org/2001/XMLSchema-instance" xmlns="http://lca.jrc.it/ILCD/Process">
<processInformation>
<dataSetInformation>
<common:UUID>dd0b50b2-0a5d-4cce-b28b-27a6782d9c38</common:UUID>
<name>
<baseName xml:lang="de">SAGLAN Glaswolle, phenolharzgebunden +A1</baseName>
<functionalUnitFlowProperties xml:lang="de" />
</name>
<classificationInformation>
<common:classification name="OEKOBAU.DAT">
<common:class level="0" classId="2">Dämmstoffe</common:class>
<common:class level="1" classId="2.1">Mineralwolle</common:class>
<common:class level="2" classId="2.1.02">Glaswolle</common:class>
</common:classification>
<common:classification name="IBUCategories">
<common:class level="0">02 Bauprodukte</common:class>
<common:class level="1">Wärmedämmungsprodukte</common:class>
<common:class level="2">Mineralische Dämmstoffe</common:class>
</common:classification>
</classificationInformation>
<common:generalComment xml:lang="de">Die Produktedeklaration bezieht sich auf Produkte aus Glaswolle. Glaswolle besteht aus künstlich hergestellten monofilen Mineralfasern nicht kristalliner Struktur. Der mittlere Faserdurchmesser beträgt zwischen 3 und 6 μm. Die Herstellung ist durch RAL und EUCEB überwacht und zertifiziert. Die Glaswolle entspricht der Definition der Glaswolle nach deutschem Gefahrstoffrecht. Die Rohdichte der SAGLAN-Produkte variiert von 12 bis 100 kg/m3. Die durchschnittliche Dichte der Produkte liegt bei rund 30 kg/m3. Die Produkte werden unter der Bezeichnung SAGLAN vertrieben. Sie sind in Rollenform oder als Platten im Handel erhältlich.</common:generalComment>
</dataSetInformation>
<quantitativeReference>
<referenceToReferenceFlow>0</referenceToReferenceFlow>
</quantitativeReference>
<time>
<common:referenceYear>2021</common:referenceYear>
<common:dataSetValidUntil>2026</common:dataSetValidUntil>
</time>
<geography>
<locationOfOperationSupplyOrProduction location="CH" />
</geography>
<technology>
<technologyDescriptionAndIncludedProcesses xml:lang="de">unbeschichtete Glaswolle SAGLAN mit phenolharzbasiertem Bindemitte bei einer durchschnittlichen/typischen Dichte von 30 kg/m3. Glaswolle ist ein Dämmstoff aus Mineralwolle, dessen wesentlicher Bestandteil monofile künstliche Mineralfasern nichtkristalliner Struktur sind, die aus einer silikatischen Schmelze gewonnen werden. 
Deklarierte Einheit: 
Die deklarierten Werte beziehen sich auf 1 kg unbeschichtete, phenolharzgebundene SAGLAN Glaswolle.</technologyDescriptionAndIncludedProcesses>
<technologicalApplicability xml:lang="de">Die Anwendungsgebiete sind im Hochbau als thermische Dämmung von haustechnischen Installationen. Die Standardprodukte werden unter dem Namen SAGLAN gehandelt, jene für die Technik unter der Bezeichnung SAGLAN T.Als Wärmedämmung in Gebäuden werden die Platten oder Rollen zwischen der Tragkonstruktion im Dach-/Wand-/Zwischendecken- und Bodenbereich sowie innerhalb oder außerhalb der Tragkonstruktion eingebaut.Anwendungsbereich im Hochbau:die Wärme- und Schalldämmung im Steildach und FlachdachAufdachdämmungWärmedämmung von zweischaligen MauerwerkenWärmedämmung von hinterlüfteten FassadenWärmedämmverbundsystemeHaustrennwändeTrittschalldämmung in schwimmenden EstrichbödenHolzrahmenbauHolzdeckenKassettenwändeInnendämmungen in Dach und WandTrennlagenOberste GeschossdeckeTiefgaragen und KellerdeckenAkustikdeckenIm Bereich der Haustechnik:Dämmung von HeizungenDämmung von LüftungskanälenDämmung von KlimakanälenDämmung von ApparaturenDämmung von RohrleitungenDämmung von WarmwasserspeichernDämmung von TanksVerwendung bei industrieller VerarbeitungVerwendung in der AutomotiveVerwendung im SchiffbauVerwendung bei BrandschutzelementenVerarbeitung</technologicalApplicability>
</technology>
</processInformation>
<modellingAndValidation>
<LCIMethodAndAllocation>
<typeOfDataSet>EPD</typeOfDataSet>
<referenceToLCAMethodDetails type="source data set" refObjectId="a9dfaa6d-b691-4871-a201-7a15776623bc">
<common:shortDescription xml:lang="de">Mineralische Dämmstoffe.pdf</common:shortDescription>
</referenceToLCAMethodDetails>
<common:other>
<epd:subType xmlns="http://www.iai.kit.edu/EPD/2013">specific dataset</epd:subType>
</common:other>
</LCIMethodAndAllocation>
<dataSourcesTreatmentAndRepresentativeness>
<referenceToDataSource type="source data set" refObjectId="2fa262d8-1e20-444e-a915-f0fe93f5b252">
<common:shortDescription xml:lang="de">SAGLAN Glaswolle, phenolharzgebunden +A1.pdf</common:shortDescription>
</referenceToDataSource>
<referenceToDataSource type="source data set" refObjectId="b497a91f-e14b-4b69-8f28-f50eb1576766">
<common:shortDescription xml:lang="de">ecoinvent database (all versions)</common:shortDescription>
</referenceToDataSource>
<referenceToDataSource type="source data set" refObjectId="9ffadc15-4649-4871-b565-cee8197b17e9">
<common:shortDescription xml:lang="de">ecoinvent 2.2 database</common:shortDescription>
</referenceToDataSource>
<useAdviceForDataSet xml:lang="de">Gültigkeitsbereich: 
Die Deklaration bezieht sich auf SAGLAN Glaswolle, die am Standort der Sager AG in Dürrenäsch/CH hergestellt wird. 
Systemgrenze: 
Typ der EPD: Wiege bis Werkstor – mit OptionenDie Module A1–A3 umfassen sämtliche Stoff- und Energieflüsse, die für die Herstellung von SAGLAN Glaswolle benötigt werden; die Systemgrenze für Altglas wird an dem Punkt angenommen, an dem es sortenrein vorliegt.Modul A4 umfasst den Transport auf die Baustelle.Modul A5 umfasst die Verbrennung der Transportverpackungen in einer Kehrichtverbrennungsanlage (KVA), wobei die rückgewonnene Energie in Modul D exportiert wird.Zusätzlich werden in Anlehnung an EN 16783 2% Verschnitt angenommen, womit eine entsprechende Produktionsmenge inkl. Verpackung und Transport auf die Baustelle und deren Entsorgung (Verschnitt und dessen Verpackung) in Modul A5 mitbilanziert werden.Modul C1: während des Rückbaus werden Staubemissionen bilanziert, die aber in keiner der Wirkungskategorien erfasst sind.Modul C2 umfasst den Transport der rückgebauten Glaswolle auf eine Inertstoffdeponie.Modul C3 aufgrund des angenommenen Entsorgungsszenarios in einer Inertstoffdeponie fallen in diesem Modul keine Umweltwirkungen an.Modul C4 umfasst den Deponierungsprozess von Glaswolle ohne die Berücksichtigung der energetischen Nutzung des Deponiegases aus den (geringen) organischen Bestandteilen.Modul D umfasst die Gutschriften aus der Produktion von Strom und Wärme, die bei der thermischen Behandlung der Verpackungsabfälle aus dem Einbau der Glaswolle auf der Baustelle (inkl. 2 % der Verpackung des Verschnitts) aus Modul A5 in einer KVA erzeugt werden.</useAdviceForDataSet>
</dataSourcesTreatmentAndRepresentativeness>
<validation>
<review type="Accredited third party review">
<common:referenceToNameOfReviewerAndInstitution uri="../contacts/d111dbec-b024-4be5-86c5-752d6eb2cf95.xml" type="contact data set" refObjectId="d111dbec-b024-4be5-86c5-752d6eb2cf95">
<common:shortDescription xml:lang="de">Institut Bauen und Umwelt e. V.</common:shortDescription>
</common:referenceToNameOfReviewerAndInstitution>
</review>
</validation>
<complianceDeclarations>
<compliance>
<common:referenceToComplianceSystem uri="../sources/b00f9ec0-7874-11e3-981f-0800200c9a66.xml" type="source data set" refObjectId="b00f9ec0-7874-11e3-981f-0800200c9a66">
<common:shortDescription xml:lang="de">DIN EN 15804</common:shortDescription>
</common:referenceToComplianceSystem>
</compliance>
<compliance>
<common:referenceToComplianceSystem uri="../sources/4f2eb655-6e44-4874-a95a-e28f5442cd4d.xml" type="source data set" refObjectId="4f2eb655-6e44-4874-a95a-e28f5442cd4d">
<common:shortDescription xml:lang="de">ISO 14025</common:shortDescription>
</common:referenceToComplianceSystem>
</compliance>
</complianceDeclarations>
</modellingAndValidation>
<administrativeInformation>
<dataEntryBy>
<common:timeStamp>2021-02-05T10:12:16.095</common:timeStamp>
<common:referenceToDataSetFormat uri="../sources/a97a0155-0234-4b87-b4ce-a45da52f2a40.xml" type="source data set" refObjectId="a97a0155-0234-4b87-b4ce-a45da52f2a40">
<common:shortDescription xml:lang="de">ILCD Format 1.1</common:shortDescription>
</common:referenceToDataSetFormat>
<common:referenceToDataSetFormat uri="../sources/cba73800-7874-11e3-981f-0800200c9a66.xml" type="source data set" refObjectId="cba73800-7874-11e3-981f-0800200c9a66">
<common:shortDescription xml:lang="de">EPD-Datenformaterweiterungen</common:shortDescription>
</common:referenceToDataSetFormat>
<common:referenceToPersonOrEntityEnteringTheData uri="../contacts/62792478-795c-4ae2-ac9a-1012d9515424.xml" type="contact data set" refObjectId="62792478-795c-4ae2-ac9a-1012d9515424">
<common:shortDescription xml:lang="de">Dr. Frank Werner - Umwelt &amp; Entwicklung</common:shortDescription>
</common:referenceToPersonOrEntityEnteringTheData>
</dataEntryBy>
<publicationAndOwnership>
<common:dataSetVersion>00.03.000</common:dataSetVersion>
<common:referenceToRegistrationAuthority uri="../contacts/d111dbec-b024-4be5-86c5-752d6eb2cf95.xml" type="contact data set" refObjectId="d111dbec-b024-4be5-86c5-752d6eb2cf95">
<common:shortDescription xml:lang="de">Institut Bauen und Umwelt e. V.</common:shortDescription>
</common:referenceToRegistrationAuthority>
<common:registrationNumber>EPD-SAR-20200272-CBA1-EN</common:registrationNumber>
<common:referenceToOwnershipOfDataSet uri="../contacts/cb72c4c2-4155-4e7d-b45c-dc20c56c552a.xml" type="contact data set" refObjectId="cb72c4c2-4155-4e7d-b45c-dc20c56c552a">
<common:shortDescription xml:lang="de">Sager AG</common:shortDescription>
</common:referenceToOwnershipOfDataSet>
<common:copyright>true</common:copyright>
</publicationAndOwnership>
</administrativeInformation>
<exchanges>
<exchange dataSetInternalID="0">
<referenceToFlowDataSet uri="../flows/7f1cdc61-2bcb-b373-cde9-0e3e9c8ae306.xml" type="flow data set" refObjectId="7f1cdc61-2bcb-b373-cde9-0e3e9c8ae306">
<common:shortDescription xml:lang="de">SAGLAN Glaswolle, phenolharzgebunden (SAGLAN Glaswolle, phenolharzgebunden)</common:shortDescription>
</referenceToFlowDataSet>
<meanAmount>1</meanAmount>
<referencesToDataSource />
</exchange>
<exchange dataSetInternalID="1">
<referenceToFlowDataSet uri="../flows/20f32be5-0398-4288-9b6d-accddd195317.xml" type="flow data set" refObjectId="20f32be5-0398-4288-9b6d-accddd195317">
<common:shortDescription xml:lang="de">Erneuerbare Primärenergie als Energieträger (PERE)</common:shortDescription>
</referenceToFlowDataSet>
<functionType>General reminder flow</functionType>
<exchangeDirection>Input</exchangeDirection>
<referencesToDataSource />
<common:other>
<epd:referenceToUnitGroupDataSet uri="../unitgroups/93a60a57-a3c8-11da-a746-0800200c9a66.xml" type="unit group data set" refObjectId="93a60a57-a3c8-11da-a746-0800200c9a66">
<common:shortDescription xml:lang="de">MJ</common:shortDescription>
</epd:referenceToUnitGroupDataSet>
<epd:amount epd:module="A1-A3">4.43538508450595</epd:amount>
<epd:amount epd:module="A4">0.00558014898714353</epd:amount>
<epd:amount epd:module="A5">0.0899273800337747</epd:amount>
<epd:amount epd:module="C2">0.000479580718775214</epd:amount>
<epd:amount epd:module="C3">0</epd:amount>
<epd:amount epd:module="C4">0.0017206630714221</epd:amount>
<epd:amount epd:module="D">-0.157734061730717</epd:amount>
</common:other>
</exchange>
<exchange dataSetInternalID="2">
<referenceToFlowDataSet uri="../flows/fb3ec0de-548d-4508-aea5-00b73bf6f702.xml" type="flow data set" refObjectId="fb3ec0de-548d-4508-aea5-00b73bf6f702">
<common:shortDescription xml:lang="de">Erneuerbare Primärenergie zur stofflichen Nutzung (PERM)</common:shortDescription>
</referenceToFlowDataSet>
<functionType>General reminder flow</functionType>
<exchangeDirection>Input</exchangeDirection>
<referencesToDataSource />
<common:other>
<epd:referenceToUnitGroupDataSet uri="../unitgroups/93a60a57-a3c8-11da-a746-0800200c9a66.xml" type="unit group data set" refObjectId="93a60a57-a3c8-11da-a746-0800200c9a66">
<common:shortDescription xml:lang="de">MJ</common:shortDescription>
</epd:referenceToUnitGroupDataSet>
<epd:amount epd:module="A1-A3">0</epd:amount>
<epd:amount epd:module="A4">0</epd:amount>
<epd:amount epd:module="A5">0</epd:amount>
<epd:amount epd:module="C2">0</epd:amount>
<epd:amount epd:module="C3">0</epd:amount>
<epd:amount epd:module="C4">0</epd:amount>
<epd:amount epd:module="D">0</epd:amount>
</common:other>
</exchange>
<exchange dataSetInternalID="3">
<referenceToFlowDataSet uri="../flows/53f97275-fa8a-4cdd-9024-65936002acd0.xml" type="flow data set" refObjectId="53f97275-fa8a-4cdd-9024-65936002acd0">
<common:shortDescription xml:lang="de">Total erneuerbare Primärenergie (PERT)</common:shortDescription>
</referenceToFlowDataSet>
<functionType>General reminder flow</functionType>
<exchangeDirection>Input</exchangeDirection>
<referencesToDataSource />
<common:other>
<epd:referenceToUnitGroupDataSet uri="../unitgroups/93a60a57-a3c8-11da-a746-0800200c9a66.xml" type="unit group data set" refObjectId="93a60a57-a3c8-11da-a746-0800200c9a66">
<common:shortDescription xml:lang="de">MJ</common:shortDescription>
</epd:referenceToUnitGroupDataSet>
<epd:amount epd:module="A1-A3">4.43538508450595</epd:amount>
<epd:amount epd:module="A4">0.00558014898714353</epd:amount>
<epd:amount epd:module="A5">0.0899273800337747</epd:amount>
<epd:amount epd:module="C2">0.000479580718775214</epd:amount>
<epd:amount epd:module="C3">0</epd:amount>
<epd:amount epd:module="C4">0.0017206630714221</epd:amount>
<epd:amount epd:module="D">-0.157734061730717</epd:amount>
</common:other>
</exchange>
<exchange dataSetInternalID="4">
<referenceToFlowDataSet uri="../flows/ac857178-2b45-46ec-892a-a9a4332f0372.xml" type="flow data set" refObjectId="ac857178-2b45-46ec-892a-a9a4332f0372">
<common:shortDescription xml:lang="de">Nicht-erneuerbare Primärenergie als Energieträger (PENRE)</common:shortDescription>
</referenceToFlowDataSet>
<functionType>General reminder flow</functionType>
<exchangeDirection>Input</exchangeDirection>
<referencesToDataSource />
<common:other>
<epd:referenceToUnitGroupDataSet uri="../unitgroups/93a60a57-a3c8-11da-a746-0800200c9a66.xml" type="unit group data set" refObjectId="93a60a57-a3c8-11da-a746-0800200c9a66">
<common:shortDescription xml:lang="de">MJ</common:shortDescription>
</epd:referenceToUnitGroupDataSet>
<epd:amount epd:module="A1-A3">33.6332453622686</epd:amount>
<epd:amount epd:module="A4">0.379720008945126</epd:amount>
<epd:amount epd:module="A5">0.744999673446038</epd:amount>
<epd:amount epd:module="C2">0.0326346832750883</epd:amount>
<epd:amount epd:module="C3">0</epd:amount>
<epd:amount epd:module="C4">0.183966550493215</epd:amount>
<epd:amount epd:module="D">-1.45897544812302</epd:amount>
</common:other>
</exchange>
<exchange dataSetInternalID="5">
<referenceToFlowDataSet uri="../flows/1421caa0-679d-4bf4-b282-0eb850ccae27.xml" type="flow data set" refObjectId="1421caa0-679d-4bf4-b282-0eb850ccae27">
<common:shortDescription xml:lang="de">Nicht-erneuerbare Primärenergie zur stofflichen Nutzung (PENRM)</common:shortDescription>
</referenceToFlowDataSet>
<functionType>General reminder flow</functionType>
<exchangeDirection>Input</exchangeDirection>
<referencesToDataSource />
<common:other>
<epd:referenceToUnitGroupDataSet uri="../unitgroups/93a60a57-a3c8-11da-a746-0800200c9a66.xml" type="unit group data set" refObjectId="93a60a57-a3c8-11da-a746-0800200c9a66">
<common:shortDescription xml:lang="de">MJ</common:shortDescription>
</epd:referenceToUnitGroupDataSet>
<epd:amount epd:module="A1-A3">0</epd:amount>
<epd:amount epd:module="A4">0</epd:amount>
<epd:amount epd:module="A5">0</epd:amount>
<epd:amount epd:module="C2">0</epd:amount>
<epd:amount epd:module="C3">0</epd:amount>
<epd:amount epd:module="C4">0</epd:amount>
<epd:amount epd:module="D">0</epd:amount>
</common:other>
</exchange>
<exchange dataSetInternalID="6">
<referenceToFlowDataSet uri="../flows/06159210-646b-4c8d-8583-da9b3b95a6c1.xml" type="flow data set" refObjectId="06159210-646b-4c8d-8583-da9b3b95a6c1">
<common:shortDescription xml:lang="de">Total nicht erneuerbare Primärenergie (PENRT)</common:shortDescription>
</referenceToFlowDataSet>
<functionType>General reminder flow</functionType>
<exchangeDirection>Input</exchangeDirection>
<referencesToDataSource />
<common:other>
<epd:referenceToUnitGroupDataSet uri="../unitgroups/93a60a57-a3c8-11da-a746-0800200c9a66.xml" type="unit group data set" refObjectId="93a60a57-a3c8-11da-a746-0800200c9a66">
<common:shortDescription xml:lang="de">MJ</common:shortDescription>
</epd:referenceToUnitGroupDataSet>
<epd:amount epd:module="A1-A3">33.6332453622686</epd:amount>
<epd:amount epd:module="A4">0.379720008945126</epd:amount>
<epd:amount epd:module="A5">0.744999673446038</epd:amount>
<epd:amount epd:module="C2">0.0326346832750883</epd:amount>
<epd:amount epd:module="C3">0</epd:amount>
<epd:amount epd:module="C4">0.183966550493215</epd:amount>
<epd:amount epd:module="D">-1.45897544812302</epd:amount>
</common:other>
</exchange>
<exchange dataSetInternalID="7">
<referenceToFlowDataSet uri="../flows/c6a1f35f-2d09-4f54-8dfb-97e502e1ce92.xml" type="flow data set" refObjectId="c6a1f35f-2d09-4f54-8dfb-97e502e1ce92">
<common:shortDescription xml:lang="de">Einsatz von Sekundärstoffen (SM)</common:shortDescription>
</referenceToFlowDataSet>
<functionType>General reminder flow</functionType>
<exchangeDirection>Input</exchangeDirection>
<referencesToDataSource />
<common:other>
<epd:referenceToUnitGroupDataSet uri="../unitgroups/ad38d542-3fe9-439d-9b95-2f5f7752acaf.xml" type="unit group data set" refObjectId="ad38d542-3fe9-439d-9b95-2f5f7752acaf">
<common:shortDescription xml:lang="de">kg</common:shortDescription>
</epd:referenceToUnitGroupDataSet>
<epd:amount epd:module="A1-A3">0.75</epd:amount>
<epd:amount epd:module="A4">0</epd:amount>
<epd:amount epd:module="A5">0.015</epd:amount>
<epd:amount epd:module="C2">0</epd:amount>
<epd:amount epd:module="C3">0</epd:amount>
<epd:amount epd:module="C4">0</epd:amount>
<epd:amount epd:module="D">0</epd:amount>
</common:other>
</exchange>
<exchange dataSetInternalID="8">
<referenceToFlowDataSet uri="../flows/64333088-a55f-4aa2-9a31-c10b07816787.xml" type="flow data set" refObjectId="64333088-a55f-4aa2-9a31-c10b07816787">
<common:shortDescription xml:lang="de">Erneuerbare Sekundärbrennstoffe (RSF)</common:shortDescription>
</referenceToFlowDataSet>
<functionType>General reminder flow</functionType>
<exchangeDirection>Input</exchangeDirection>
<referencesToDataSource />
<common:other>
<epd:referenceToUnitGroupDataSet uri="../unitgroups/93a60a57-a3c8-11da-a746-0800200c9a66.xml" type="unit group data set" refObjectId="93a60a57-a3c8-11da-a746-0800200c9a66">
<common:shortDescription xml:lang="de">MJ</common:shortDescription>
</epd:referenceToUnitGroupDataSet>
<epd:amount epd:module="A1-A3">0</epd:amount>
<epd:amount epd:module="A4">0</epd:amount>
<epd:amount epd:module="A5">0</epd:amount>
<epd:amount epd:module="C2">0</epd:amount>
<epd:amount epd:module="C3">0</epd:amount>
<epd:amount epd:module="C4">0</epd:amount>
<epd:amount epd:module="D">0</epd:amount>
</common:other>
</exchange>
<exchange dataSetInternalID="9">
<referenceToFlowDataSet uri="../flows/89def144-d39a-4287-b86f-efde453ddcb2.xml" type="flow data set" refObjectId="89def144-d39a-4287-b86f-efde453ddcb2">
<common:shortDescription xml:lang="de">Nicht erneuerbare Sekundärbrennstoffe (NRSF)</common:shortDescription>
</referenceToFlowDataSet>
<functionType>General reminder flow</functionType>
<exchangeDirection>Input</exchangeDirection>
<referencesToDataSource />
<common:other>
<epd:referenceToUnitGroupDataSet uri="../unitgroups/93a60a57-a3c8-11da-a746-0800200c9a66.xml" type="unit group data set" refObjectId="93a60a57-a3c8-11da-a746-0800200c9a66">
<common:shortDescription xml:lang="de">MJ</common:shortDescription>
</epd:referenceToUnitGroupDataSet>
<epd:amount epd:module="A1-A3">0</epd:amount>
<epd:amount epd:module="A4">0</epd:amount>
<epd:amount epd:module="A5">0</epd:amount>
<epd:amount epd:module="C2">0</epd:amount>
<epd:amount epd:module="C3">0</epd:amount>
<epd:amount epd:module="C4">0</epd:amount>
<epd:amount epd:module="D">0</epd:amount>
</common:other>
</exchange>
<exchange dataSetInternalID="10">
<referenceToFlowDataSet uri="../flows/3cf952c8-f3a4-461d-8c96-96456ca62246.xml" type="flow data set" refObjectId="3cf952c8-f3a4-461d-8c96-96456ca62246">
<common:shortDescription xml:lang="de">Einsatz von Süßwasserressourcen (FW)</common:shortDescription>
</referenceToFlowDataSet>
<functionType>General reminder flow</functionType>
<exchangeDirection>Input</exchangeDirection>
<referencesToDataSource />
<common:other>
<epd:referenceToUnitGroupDataSet uri="../unitgroups/cd950537-0a98-4044-9ba7-9f9a68d0a504.xml" type="unit group data set" refObjectId="cd950537-0a98-4044-9ba7-9f9a68d0a504">
<common:shortDescription xml:lang="de">m^3</common:shortDescription>
</epd:referenceToUnitGroupDataSet>
<epd:amount epd:module="A1-A3">0.0355375035868629</epd:amount>
<epd:amount epd:module="A4">0.00017717970455767</epd:amount>
<epd:amount epd:module="A5">0.000813863721849241</epd:amount>
<epd:amount epd:module="C2">1.52275450458258E-05</epd:amount>
<epd:amount epd:module="C3">0</epd:amount>
<epd:amount epd:module="C4">0.000198592057832039</epd:amount>
<epd:amount epd:module="D">-0.000682451282256431</epd:amount>
</common:other>
</exchange>
<exchange dataSetInternalID="11">
<referenceToFlowDataSet uri="../flows/430f9e0f-59b2-46a0-8e0d-55e0e84948fc.xml" type="flow data set" refObjectId="430f9e0f-59b2-46a0-8e0d-55e0e84948fc">
<common:shortDescription xml:lang="de">Gefährlicher Abfall zur Deponie (HWD)</common:shortDescription>
</referenceToFlowDataSet>
<functionType>General reminder flow</functionType>
<exchangeDirection>Output</exchangeDirection>
<referencesToDataSource />
<common:other>
<epd:referenceToUnitGroupDataSet uri="../unitgroups/ad38d542-3fe9-439d-9b95-2f5f7752acaf.xml" type="unit group data set" refObjectId="ad38d542-3fe9-439d-9b95-2f5f7752acaf">
<common:shortDescription xml:lang="de">kg</common:shortDescription>
</epd:referenceToUnitGroupDataSet>
<epd:amount epd:module="A1-A3">2.58375474384422E-05</epd:amount>
<epd:amount epd:module="A4">4.30181916274639E-07</epd:amount>
<epd:amount epd:module="A5">7.09458035888105E-07</epd:amount>
<epd:amount epd:module="C2">3.69715850036288E-08</epd:amount>
<epd:amount epd:module="C3">0</epd:amount>
<epd:amount epd:module="C4">6.25569617068109E-08</epd:amount>
<epd:amount epd:module="D">-5.04602495609112E-07</epd:amount>
</common:other>
</exchange>
<exchange dataSetInternalID="12">
<referenceToFlowDataSet uri="../flows/b29ef66b-e286-4afa-949f-62f1a7b4d7fa.xml" type="flow data set" refObjectId="b29ef66b-e286-4afa-949f-62f1a7b4d7fa">
<common:shortDescription xml:lang="de">Entsorgter nicht gefährlicher Abfall (NHWD)</common:shortDescription>
</referenceToFlowDataSet>
<functionType>General reminder flow</functionType>
<exchangeDirection>Output</exchangeDirection>
<referencesToDataSource />
<common:other>
<epd:referenceToUnitGroupDataSet uri="../unitgroups/ad38d542-3fe9-439d-9b95-2f5f7752acaf.xml" type="unit group data set" refObjectId="ad38d542-3fe9-439d-9b95-2f5f7752acaf">
<common:shortDescription xml:lang="de">kg</common:shortDescription>
</epd:referenceToUnitGroupDataSet>
<epd:amount epd:module="A1-A3">0.1979470234472</epd:amount>
<epd:amount epd:module="A4">0.00335432632437745</epd:amount>
<epd:amount epd:module="A5">0.0296665559417367</epd:amount>
<epd:amount epd:module="C2">0.000288284458597411</epd:amount>
<epd:amount epd:module="C3">0</epd:amount>
<epd:amount epd:module="C4">0.999438279801346</epd:amount>
<epd:amount epd:module="D">-0.00156169202577969</epd:amount>
</common:other>
</exchange>
<exchange dataSetInternalID="13">
<referenceToFlowDataSet uri="../flows/3449546e-52ad-4b39-b809-9fb77cea8ff6.xml" type="flow data set" refObjectId="3449546e-52ad-4b39-b809-9fb77cea8ff6">
<common:shortDescription xml:lang="de">Entsorgter radioaktiver Abfall (RWD)</common:shortDescription>
</referenceToFlowDataSet>
<functionType>General reminder flow</functionType>
<exchangeDirection>Output</exchangeDirection>
<referencesToDataSource />
<common:other>
<epd:referenceToUnitGroupDataSet uri="../unitgroups/ad38d542-3fe9-439d-9b95-2f5f7752acaf.xml" type="unit group data set" refObjectId="ad38d542-3fe9-439d-9b95-2f5f7752acaf">
<common:shortDescription xml:lang="de">kg</common:shortDescription>
</epd:referenceToUnitGroupDataSet>
<epd:amount epd:module="A1-A3">0.000251832940940545</epd:amount>
<epd:amount epd:module="A4">4.23744198499695E-07</epd:amount>
<epd:amount epd:module="A5">5.11919033467685E-06</epd:amount>
<epd:amount epd:module="C2">3.64183013323697E-08</epd:amount>
<epd:amount epd:module="C3">0</epd:amount>
<epd:amount epd:module="C4">1.31905135594573E-07</epd:amount>
<epd:amount epd:module="D">-1.47231530713134E-05</epd:amount>
</common:other>
</exchange>
<exchange dataSetInternalID="14">
<referenceToFlowDataSet uri="../flows/a2b32f97-3fc7-4af2-b209-525bc6426f33.xml" type="flow data set" refObjectId="a2b32f97-3fc7-4af2-b209-525bc6426f33">
<common:shortDescription xml:lang="de">Komponenten für die Wiederverwendung (CRU)</common:shortDescription>
</referenceToFlowDataSet>
<functionType>General reminder flow</functionType>
<exchangeDirection>Output</exchangeDirection>
<referencesToDataSource />
<common:other>
<epd:referenceToUnitGroupDataSet uri="../unitgroups/ad38d542-3fe9-439d-9b95-2f5f7752acaf.xml" type="unit group data set" refObjectId="ad38d542-3fe9-439d-9b95-2f5f7752acaf">
<common:shortDescription xml:lang="de">kg</common:shortDescription>
</epd:referenceToUnitGroupDataSet>
<epd:amount epd:module="A1-A3">0</epd:amount>
<epd:amount epd:module="A4">0</epd:amount>
<epd:amount epd:module="A5">0</epd:amount>
<epd:amount epd:module="C2">0</epd:amount>
<epd:amount epd:module="C3">0</epd:amount>
<epd:amount epd:module="C4">0</epd:amount>
<epd:amount epd:module="D">0</epd:amount>
</common:other>
</exchange>
<exchange dataSetInternalID="15">
<referenceToFlowDataSet uri="../flows/d7fe48a5-4103-49c8-9aae-b0b5dfdbd6ae.xml" type="flow data set" refObjectId="d7fe48a5-4103-49c8-9aae-b0b5dfdbd6ae">
<common:shortDescription xml:lang="de">Stoffe zum Recycling (MFR)</common:shortDescription>
</referenceToFlowDataSet>
<functionType>General reminder flow</functionType>
<exchangeDirection>Output</exchangeDirection>
<referencesToDataSource />
<common:other>
<epd:referenceToUnitGroupDataSet uri="../unitgroups/ad38d542-3fe9-439d-9b95-2f5f7752acaf.xml" type="unit group data set" refObjectId="ad38d542-3fe9-439d-9b95-2f5f7752acaf">
<common:shortDescription xml:lang="de">kg</common:shortDescription>
</epd:referenceToUnitGroupDataSet>
<epd:amount epd:module="A1-A3">0</epd:amount>
<epd:amount epd:module="A4">0</epd:amount>
<epd:amount epd:module="A5">0</epd:amount>
<epd:amount epd:module="C2">0</epd:amount>
<epd:amount epd:module="C3">0</epd:amount>
<epd:amount epd:module="C4">0</epd:amount>
<epd:amount epd:module="D">0</epd:amount>
</common:other>
</exchange>
<exchange dataSetInternalID="16">
<referenceToFlowDataSet uri="../flows/59a9181c-3aaf-46ee-8b13-2b3723b6e447.xml" type="flow data set" refObjectId="59a9181c-3aaf-46ee-8b13-2b3723b6e447">
<common:shortDescription xml:lang="de">Stoffe für die Energierückgewinnung (MER)</common:shortDescription>
</referenceToFlowDataSet>
<functionType>General reminder flow</functionType>
<exchangeDirection>Output</exchangeDirection>
<referencesToDataSource />
<common:other>
<epd:referenceToUnitGroupDataSet uri="../unitgroups/ad38d542-3fe9-439d-9b95-2f5f7752acaf.xml" type="unit group data set" refObjectId="ad38d542-3fe9-439d-9b95-2f5f7752acaf">
<common:shortDescription xml:lang="de">kg</common:shortDescription>
</epd:referenceToUnitGroupDataSet>
<epd:amount epd:module="A1-A3">0</epd:amount>
<epd:amount epd:module="A4">0</epd:amount>
<epd:amount epd:module="A5">0</epd:amount>
<epd:amount epd:module="C2">0</epd:amount>
<epd:amount epd:module="C3">0</epd:amount>
<epd:amount epd:module="C4">0</epd:amount>
<epd:amount epd:module="D">0</epd:amount>
</common:other>
</exchange>
<exchange dataSetInternalID="17">
<referenceToFlowDataSet uri="../flows/4da0c987-2b76-40d6-9e9e-82a017aaaf29.xml" type="flow data set" refObjectId="4da0c987-2b76-40d6-9e9e-82a017aaaf29">
<common:shortDescription xml:lang="de">Exportierte elektrische Energie (EEE)</common:shortDescription>
</referenceToFlowDataSet>
<functionType>General reminder flow</functionType>
<exchangeDirection>Output</exchangeDirection>
<referencesToDataSource />
<common:other>
<epd:referenceToUnitGroupDataSet uri="../unitgroups/93a60a57-a3c8-11da-a746-0800200c9a66.xml" type="unit group data set" refObjectId="93a60a57-a3c8-11da-a746-0800200c9a66">
<common:shortDescription xml:lang="de">MJ</common:shortDescription>
</epd:referenceToUnitGroupDataSet>
<epd:amount epd:module="A1-A3">0</epd:amount>
<epd:amount epd:module="A4">0</epd:amount>
<epd:amount epd:module="A5">0.3389256</epd:amount>
<epd:amount epd:module="C2">0</epd:amount>
<epd:amount epd:module="C3">0</epd:amount>
<epd:amount epd:module="C4">0</epd:amount>
<epd:amount epd:module="D">0</epd:amount>
</common:other>
</exchange>
<exchange dataSetInternalID="18">
<referenceToFlowDataSet uri="../flows/98daf38a-7a79-46d3-9a37-2b7bd0955810.xml" type="flow data set" refObjectId="98daf38a-7a79-46d3-9a37-2b7bd0955810">
<common:shortDescription xml:lang="de">Exportierte thermische Energie (EET)</common:shortDescription>
</referenceToFlowDataSet>
<functionType>General reminder flow</functionType>
<exchangeDirection>Output</exchangeDirection>
<referencesToDataSource />
<common:other>
<epd:referenceToUnitGroupDataSet uri="../unitgroups/93a60a57-a3c8-11da-a746-0800200c9a66.xml" type="unit group data set" refObjectId="93a60a57-a3c8-11da-a746-0800200c9a66">
<common:shortDescription xml:lang="de">MJ</common:shortDescription>
</epd:referenceToUnitGroupDataSet>
<epd:amount epd:module="A1-A3">0</epd:amount>
<epd:amount epd:module="A4">0</epd:amount>
<epd:amount epd:module="A5">0.65076</epd:amount>
<epd:amount epd:module="C2">0</epd:amount>
<epd:amount epd:module="C3">0</epd:amount>
<epd:amount epd:module="C4">0</epd:amount>
<epd:amount epd:module="D">0</epd:amount>
</common:other>
</exchange>
</exchanges>
<LCIAResults>
<LCIAResult>
<referenceToLCIAMethodDataSet uri="../flows/77e416eb-a363-4258-a04e-171d843a6460.xml" type="LCIA method data set" refObjectId="77e416eb-a363-4258-a04e-171d843a6460">
<common:shortDescription xml:lang="de">Globales Erwärmungspotenzial (GWP)</common:shortDescription>
</referenceToLCIAMethodDataSet>
<common:other>
<epd:referenceToUnitGroupDataSet uri="../unitgroups/1ebf3012-d0db-4de2-aefd-ef30cedb0be1.xml" type="unit group data set" refObjectId="1ebf3012-d0db-4de2-aefd-ef30cedb0be1">
<common:shortDescription xml:lang="de">kg CO_(2)-Äq.</common:shortDescription>
</epd:referenceToUnitGroupDataSet>
<epd:amount epd:module="A1-A3">1.31268953343856</epd:amount>
<epd:amount epd:module="A4">0.023742097267908</epd:amount>
<epd:amount epd:module="A5">0.318479386751816</epd:amount>
<epd:amount epd:module="C2">0.00204049248491534</epd:amount>
<epd:amount epd:module="C3">0</epd:amount>
<epd:amount epd:module="C4">0.00711624633743247</epd:amount>
<epd:amount epd:module="D">-0.05256769086533</epd:amount>
</common:other>
</LCIAResult>
<LCIAResult>
<referenceToLCIAMethodDataSet uri="../flows/06dcd26f-025f-401a-a7c1-5e457eb54637.xml" type="LCIA method data set" refObjectId="06dcd26f-025f-401a-a7c1-5e457eb54637">
<common:shortDescription xml:lang="de">Abbau Potential der stratosphärischen Ozonschicht (ODP)</common:shortDescription>
</referenceToLCIAMethodDataSet>
<common:other>
<epd:referenceToUnitGroupDataSet uri="../unitgroups/88054749-b0a6-47ea-a82b-dc5b29326512.xml" type="unit group data set" refObjectId="88054749-b0a6-47ea-a82b-dc5b29326512">
<common:shortDescription xml:lang="de">kg CFC11-Äq.</common:shortDescription>
</epd:referenceToUnitGroupDataSet>
<epd:amount epd:module="A1-A3">1.55087748537518E-07</epd:amount>
<epd:amount epd:module="A4">1.02198743764194E-09</epd:amount>
<epd:amount epd:module="A5">3.49342014347593E-09</epd:amount>
<epd:amount epd:module="C2">8.78337605416613E-11</epd:amount>
<epd:amount epd:module="C3">0</epd:amount>
<epd:amount epd:module="C4">6.44829184108712E-10</epd:amount>
<epd:amount epd:module="D">-9.27134084074437E-09</epd:amount>
</common:other>
</LCIAResult>
<LCIAResult>
<referenceToLCIAMethodDataSet uri="../flows/b4274add-93b7-4905-a5e4-2e878c4e4216.xml" type="LCIA method data set" refObjectId="b4274add-93b7-4905-a5e4-2e878c4e4216">
<common:shortDescription xml:lang="de">Versauerungspotenzial von Boden und Wasser (AP)</common:shortDescription>
</referenceToLCIAMethodDataSet>
<common:other>
<epd:referenceToUnitGroupDataSet uri="../unitgroups/bc50c624-a9bc-45b1-a9b0-e6b10d00476f.xml" type="unit group data set" refObjectId="bc50c624-a9bc-45b1-a9b0-e6b10d00476f">
<common:shortDescription xml:lang="de">kg SO_(2)-Äq.</common:shortDescription>
</epd:referenceToUnitGroupDataSet>
<epd:amount epd:module="A1-A3">0.00659164709852342</epd:amount>
<epd:amount epd:module="A4">0.000123347657416878</epd:amount>
<epd:amount epd:module="A5">0.000172553847047408</epd:amount>
<epd:amount epd:module="C2">1.06009997832525E-05</epd:amount>
<epd:amount epd:module="C3">0</epd:amount>
<epd:amount epd:module="C4">4.14068931189977E-05</epd:amount>
<epd:amount epd:module="D">-5.53711627331957E-05</epd:amount>
</common:other>
</LCIAResult>
<LCIAResult>
<referenceToLCIAMethodDataSet uri="../flows/f58827d0-b407-4ec6-be75-8b69efb98a0f.xml" type="LCIA method data set" refObjectId="f58827d0-b407-4ec6-be75-8b69efb98a0f">
<common:shortDescription xml:lang="de">Eutrophierungspotenzial (EP)</common:shortDescription>
</referenceToLCIAMethodDataSet>
<common:other>
<epd:referenceToUnitGroupDataSet uri="../unitgroups/67b5401d-873c-485f-bcf3-6ae83b918822.xml" type="unit group data set" refObjectId="67b5401d-873c-485f-bcf3-6ae83b918822">
<common:shortDescription xml:lang="de">kg PO_(4)^(3)-Äq.</common:shortDescription>
</epd:referenceToUnitGroupDataSet>
<epd:amount epd:module="A1-A3">0.00128208730749062</epd:amount>
<epd:amount epd:module="A4">2.70682720796314E-05</epd:amount>
<epd:amount epd:module="A5">3.94952741920448E-05</epd:amount>
<epd:amount epd:module="C2">2.32635748792038E-06</epd:amount>
<epd:amount epd:module="C3">0</epd:amount>
<epd:amount epd:module="C4">8.71983009377686E-06</epd:amount>
<epd:amount epd:module="D">-8.02461970837981E-06</epd:amount>
</common:other>
</LCIAResult>
<LCIAResult>
<referenceToLCIAMethodDataSet uri="../flows/1e84a202-dae6-42aa-9e9d-71ea48b8be00.xml" type="LCIA method data set" refObjectId="1e84a202-dae6-42aa-9e9d-71ea48b8be00">
<common:shortDescription xml:lang="de">Bildungspotential für troposphärisches Ozon (POCP)</common:shortDescription>
</referenceToLCIAMethodDataSet>
<common:other>
<epd:referenceToUnitGroupDataSet uri="../unitgroups/01c26c17-9a76-406e-8295-f17b55fd909e.xml" type="unit group data set" refObjectId="01c26c17-9a76-406e-8295-f17b55fd909e">
<common:shortDescription xml:lang="de">kg Ethen-Äq.</common:shortDescription>
</epd:referenceToUnitGroupDataSet>
<epd:amount epd:module="A1-A3">0.000765873290645998</epd:amount>
<epd:amount epd:module="A4">4.40895496858956E-06</epd:amount>
<epd:amount epd:module="A5">1.64276216496791E-05</epd:amount>
<epd:amount epd:module="C2">3.78923537302561E-07</epd:amount>
<epd:amount epd:module="C3">0</epd:amount>
<epd:amount epd:module="C4">1.51940585031282E-06</epd:amount>
<epd:amount epd:module="D">-4.64347547052703E-06</epd:amount>
</common:other>
</LCIAResult>
<LCIAResult>
<referenceToLCIAMethodDataSet uri="../flows/f7c73bb9-ab1a-4249-9c6d-379a0de6f67e.xml" type="LCIA method data set" refObjectId="f7c73bb9-ab1a-4249-9c6d-379a0de6f67e">
<common:shortDescription xml:lang="de">Potenzial für den abiotischen Abbau nicht fossiler Ressourcen (ADPE)</common:shortDescription>
</referenceToLCIAMethodDataSet>
<common:other>
<epd:referenceToUnitGroupDataSet uri="../unitgroups/54ccd2d9-a32a-4fc2-923d-f2c8c93e89d4.xml" type="unit group data set" refObjectId="54ccd2d9-a32a-4fc2-923d-f2c8c93e89d4">
<common:shortDescription xml:lang="de">kg Sb-Äq.</common:shortDescription>
</epd:referenceToUnitGroupDataSet>
<epd:amount epd:module="A1-A3">2.5854308629931E-06</epd:amount>
<epd:amount epd:module="A4">5.60336964345259E-08</epd:amount>
<epd:amount epd:module="A5">5.68321221927244E-08</epd:amount>
<epd:amount epd:module="C2">4.81576396501523E-09</epd:amount>
<epd:amount epd:module="C3">0</epd:amount>
<epd:amount epd:module="C4">6.79630167029105E-09</epd:amount>
<epd:amount epd:module="D">-1.7944532180361E-08</epd:amount>
</common:other>
</LCIAResult>
<LCIAResult>
<referenceToLCIAMethodDataSet uri="../flows/804ebcdf-309d-4098-8ed8-fdaf2f389981.xml" type="LCIA method data set" refObjectId="804ebcdf-309d-4098-8ed8-fdaf2f389981">
<common:shortDescription xml:lang="de">Potenzial für den abiotischen Abbau fossiler Brennstoffe (ADPF)</common:shortDescription>
</referenceToLCIAMethodDataSet>
<common:other>
<epd:referenceToUnitGroupDataSet uri="../unitgroups/93a60a57-a3c8-11da-a746-0800200c9a66.xml" type="unit group data set" refObjectId="93a60a57-a3c8-11da-a746-0800200c9a66">
<common:shortDescription xml:lang="de">MJ</common:shortDescription>
</epd:referenceToUnitGroupDataSet>
<epd:amount epd:module="A1-A3">21.388427041481</epd:amount>
<epd:amount epd:module="A4">0.359579950729099</epd:amount>
<epd:amount epd:module="A5">0.49628538326746</epd:amount>
<epd:amount epd:module="C2">0.0309037646889233</epd:amount>
<epd:amount epd:module="C3">0</epd:amount>
<epd:amount epd:module="C4">0.177338654967532</epd:amount>
<epd:amount epd:module="D">-0.758678984421483</epd:amount>
</common:other>
</LCIAResult>
</LCIAResults>
</processDataSet>