<?xml version="1.0" encoding="utf-8"?>
<processDataSet xmlns:epd="http://www.iai.kit.edu/EPD/2013" xmlns:common="http://lca.jrc.it/ILCD/Common" xsi:schemaLocation="http://lca.jrc.it/ILCD/Process ../../schemas/EPD_DataSet.xsd" version="1.1" locations="../ILCDLocations.xml" xmlns:xsi="http://www.w3.org/2001/XMLSchema-instance" xmlns="http://lca.jrc.it/ILCD/Process">
<processInformation>
<dataSetInformation>
<common:UUID>e51ce180-a6c6-4f36-aa9c-0f0f496e9086</common:UUID>
<name>
<baseName xml:lang="de">CALOSTAT®</baseName>
<baseName xml:lang="en">CALOSTAT®</baseName>
<functionalUnitFlowProperties xml:lang="de" />
</name>
<classificationInformation>
<common:classification name="OEKOBAU.DAT">
<common:class level="0" classId="2">Dämmstoffe</common:class>
<common:class level="1" classId="2.24">Siliziumdioxid-basiert</common:class>
<common:class level="2" classId="2.24.02">Hydrophobe Platten</common:class>
</common:classification>
<common:classification name="IBUCategories">
<common:class level="0">02 Bauprodukte</common:class>
<common:class level="1">Wärmedämmungsprodukte</common:class>
<common:class level="2">Mineralische Dämmstoffe</common:class>
</common:classification>
</classificationInformation>
<common:generalComment xml:lang="de">CALOSTAT® ist ein Hochleistungsdämmmaterial auf Basis von synthetisch amorphem Siliciumdioxid. Chemisch gesehen entspricht dies Quarz in einer nicht-kristallinen Struktur.Die vorliegende EPD beschreibt eine mineralische Dämmplatte für Bauanwendungen, wie z.B. Fassadenelemente, Betonfertigteile, Kerndämmung, Vormauerschalen und Bauelemente wie Türen und Fenster sowie zur Optimierung der technischen Gebäudeausrüstung. CALOSTAT®-Platten sind selbsttragende Leichtbauelemente, deren wesentliche kennzeichnende Eigenschaften eine geringe Wärmeleitfähigkeit (0,02 W / (m*K)) in einem breiten Temperaturbereich, Nichtbrennbarkeit und chemische Beständigkeit sind. CALOSTAT® ist ein nichtbrennbares Material, das der Baustoffklasse A nach DIN 4102 zugeordnet wird. Definitionsgemäß gehört CALOSTAT® zu den Superisolationsmaterialien, denn es dämmt besser als ruhende Luft. Der hier beschriebene Dämmstoff wird durch Pressen unter hohem Druck in Form von Platten hergestellt. Das Material ist grau und besitzt eine Rohdichte von 165 kg/m³. CALOSTAT® ist ein im Kern wasserabweisender Dämmstoff, dennoch kann Wasserdampf durch das Material diffundieren, ohne dessen Struktur zu zerstören oder zu kondensieren.Aufgrund seiner mineralischen Basis ist CALOSTAT® rezyklierbar sowie im Verhalten reaktionsneutral zu Verbundwerkstoffen. Für das Inverkehrbringen des Produkts in der EU/EFTA (mit Ausnahme der Schweiz) gilt die Verordnung (EU) Nr. 305/2011 (CPR). Das Produkt benötigt eine Leistungserklärung unter Berücksichtigung der Europäischen Technischen Bewertung ETA Nr.16/0587: &quot;CALOSTAT - Thermal insulation board made of microporous silica&quot; und die CE-Kennzeichnung. Für die Verwendung gelten die jeweiligen nationalen Bestimmungen.</common:generalComment>
<common:generalComment xml:lang="en">CALOSTAT® is a high-performance insulating material based on synthetically amorphous silicon dioxide. From a chemical standpoint, this corresponds to quartz in a non-crystalline structure.The present EPD describes a mineral insulation board for construction applications, such as facade elements, pre-cast concrete parts, core insulation, pre-wall shells and construction elements such as doors and windows, as well as for the optimization of technical building equipment. CALOSTAT® boards are self-supporting lightweight construction elements, the essential characteristic features of which are a low heat conductivity (0.02 W / (m*K)) in a wide temperature range, flame-resistance and chemical stability. CALOSTAT® is a non-flammable material which is assigned to building material class A in accordance with DIN 4102. By definition, CALOSTAT® is a super insulation material as it provides better insulation than still air. The insulating material described here is produced by pressing boards under a high level of pressure. The material is gray and has a raw density of 165 kg/m³.</common:generalComment>
</dataSetInformation>
<quantitativeReference>
<referenceToReferenceFlow>0</referenceToReferenceFlow>
</quantitativeReference>
<time>
<common:referenceYear>2018</common:referenceYear>
<common:dataSetValidUntil>2023</common:dataSetValidUntil>
</time>
<geography>
<locationOfOperationSupplyOrProduction location="RER" />
</geography>
<technology>
<technologyDescriptionAndIncludedProcesses xml:lang="de">Die Produktion von CALOSTAT® erfolgt gemäß DIN ISO 9001. Die Gütesicherung wird durch interne und externe Produkt- und Produktionskontrollen gemäß den Vorgaben der bauaufsichtlichen Zulassungen sichergestellt. Die Produktqualität wird durch die Übereinstimmungskennzeichnung für Bauprodukte und den daraus folgenden Überwachungsprotokollen wie auch Prüfzeugnissen dokumentiert. 
Technische Daten: 
Die bautechnischen Daten beziehen sich auf das Produkt CALOSTAT® gemäß ETA-16/0587. 
Deklarierte Einheit: 
Alle Angaben beziehen sich auf einen Kubikmeter CALOSTAT® bei einer Rohdichte von 165 kg/m3.</technologyDescriptionAndIncludedProcesses>
<technologyDescriptionAndIncludedProcesses xml:lang="en">CALOSTAT® is manufactured in accordance with DIN ISO 9001. The quality assurance is ensured by way of internal and external product and production inspections in accordance with the building supervisory authority regulations. The product quality is documented by way of conformity labeling for construction products and the resulting monitoring inspections, as well as test certificates. 
Technical data: 
The construction data refers to the product CALOSTAT® in accordance with ETA-16/0587. 
Declared unit: 
All details relate to a cubic meter of CALOSTAT® with a raw density of 165 kg/m3.</technologyDescriptionAndIncludedProcesses>
<technologicalApplicability xml:lang="de">CALOSTAT® empfiehlt sich für unterschiedliche Einsatzbereiche innen und außen rund um die Gebäudehülle gemäß DIN 4108-10, zum Beispiel: Innendämmung von Decken, Dächern, Bodenplatten unter Estrich und Wänden (DI, DEO dg, WI); Außendämmung von Dach oder Decke unter Deckung oder Abdichtung und Wand hinter Bekleidung (DAD, DAA, WAB) sowie als Kerndämmung für zweischaliges Mauerwerk für Außenwände. Damit ist CALOSTAT® als Dämmung in allen Gebäudetypen von Wohn-, Industrie-, Büro- bis zu Verwaltungsgebäuden geeignet. Fassade CALOSTAT® ermöglicht eine besonders schlanke Fassadenbauweise. So können Fassaden unter Einhaltung der Grundstücksbegrenzung, der Abstandsflächen zur Nachbarbebauung oder auch unter Beibehaltung der vorhandenen Tragstrukturen neugebaut oder saniert werden. Relevante Fassadentypen sind hier z.B. Pfostenriegel-Fassaden, vorgehängte Elementfassaden oder Betonsandwichelemente. Im Falle eines Neubaus bewähren sich die effektive Dämmung mit CALOSTAT® und der daraus folgende schlanke Fassadenquerschnitt besonders bei dichter innerstädtischer Bebauung. Mit dem Bemessungswert für die Wärmeleitfähigkeit von nur 0,02 W/(m*K) – gemäß ETA-16/0587 – kann im Vergleich zu konventionellen mineralischen Dämmstoffen der Wandaufbau um bis zu 50% verringert werden. Das wiederum erhöht die Gestaltungsmöglichkeiten der Planer und Architekten. Weitere Vorteile sind, dass im Fassadenbau geringere Wandaufbauten geringere statische Lasten und geringeren Materialverbrauch bedeuten und sich im Fertigteilbau die Transportkapazitäten durch die dünneren Wandaufbauten erhöhen.Massivbau Im Neubau ist CALOSTAT® für die Kerndämmung in Dämmziegeln aber auch in Vormauerziegeln sowie im zweischaligen Mauerwerk oder als Kerndämmung in Beton- und Leichtbetonfertigteilen geeignet. Im Sanierungsfall können Häuser in Massivbauweise systemkonform gedämmt werden, ohne ihren Charakter zu verlieren.Innendämmung Als thermische Aufwertung einer Innendämmung, beispielsweise bei der Gebäudesanierung, ist CALOSTAT® in mineralischen Baustoffen z.B. aus Calciumsilikat, Ziegel oder Porenbeton möglich. CALOSTAT® wird dann in Form eines mineralischen Verbundwerkstoffs diffusionsoffen an die Wand gebracht. Damit entsteht eine sehr schlanke kapillaraktive Innendämmung, die in dieser Form bisher nicht möglich war.Decken- und Bodendämmung Als Dämmung bei Decken und Böden ermöglicht CALOSTAT® insbesondere bei der Sanierung im Gebäudebestand den Erhalt oder das Herstellen von barrierefreier Bauweise. Für Hohlraumböden erfüllt CALOSTAT® die hohen Ansprüche an den Brandschutz.</technologicalApplicability>
<technologicalApplicability xml:lang="en">CALOSTAT® is recommended for different areas of use inside and outside around the building envelope in accordance with DIN 4108-10, for example: Interior insulation of ceilings, roofs, floor panels under floor screed and walls (DI, DEO dg, WI); exterior insulation of roof or ceiling under cover or waterproofing and wall behind covering (DAD, DAA, WAB) as well as core insulation for two-shell masonry for exterior walls. This makes CALOSTAT® a suitable insulating material for use in all building types out of living, industrial, office and administration buildings. FacadeCALOSTAT® makes it possible to have a particularly narrow facade structure. In this way, facades can be newly built or renovated while complying with the property border, the distance area to neighboring buildings or even while maintaining the available supporting structures. Relevant facade types here are e.g. post-rail facades, hung element facades or concrete sandwich elements. In the case of a new build, the effective insulation with CALOSTAT®  and the resulting narrow facade cross section prove themselves, particularly with dense inner-city building development.With a measurement value for heat conductivity of just 0.02 W/(m*K) – in accordance with ETA-16/0587 – the wall structure can be reduced by up to 50% compared to the use of conventional mineral insulating materials. This in turn increases the design options for planners and architects.Further advantages are that lower wall structures in facade construction mean less structural load and that fewer materials are required, and in prefabricated construction that the transport capacities are increased thanks to the thinner wall structures.Solid constructionIn new buildings, CALOSTAT® is suitable for core insulation in insulating bricks, but also in facing bricks and two-shell masonry or as core insulation in concrete and lightweight prefabricated concrete parts. In restoration work, solid construction houses can be insulated systematically without losing their character.Interior insulationAs a thermal upgrade of interior insulation, for example in building renovations, it is possible to use CALOSTAT® with mineral building materials e.g. made from calcium silicate, bricks or porous concrete. CALOSTAT® is then applied to the wall in the form of a breathable mineral composite material. This creates a very narrow capillary-active interior insulation which was not previously possible in this form.Ceiling and floor insulationAs insulation for ceilings and floors, CALOSTAT® makes it possible to retain or create a barrier-free building structure, particularly when performing renovation work in existing buildings. In the case of cavity flooring, CALOSTAT® fulfills the high fire protection requirements.</technologicalApplicability>
</technology>
</processInformation>
<modellingAndValidation>
<LCIMethodAndAllocation>
<typeOfDataSet>EPD</typeOfDataSet>
<referenceToLCAMethodDetails type="source data set" refObjectId="71cfd672-37b2-4ddd-be16-873817ab5083">
<common:shortDescription xml:lang="de">Mineralische Dämmstoffe.pdf</common:shortDescription>
</referenceToLCAMethodDetails>
<common:other>
<epd:subType xmlns="http://www.iai.kit.edu/EPD/2013">specific dataset</epd:subType>
</common:other>
</LCIMethodAndAllocation>
<dataSourcesTreatmentAndRepresentativeness>
<referenceToDataSource type="source data set" refObjectId="87a55b2e-08ab-44a5-989e-623db8e55591">
<common:shortDescription xml:lang="de">CALOSTAT®.pdf</common:shortDescription>
</referenceToDataSource>
<referenceToDataSource type="source data set" refObjectId="28d74cc0-db8b-4d7e-bc44-5f6d56ce0c4a">
<common:shortDescription xml:lang="de">GaBi Database (all versions)</common:shortDescription>
</referenceToDataSource>
<referenceToDataSource type="source data set" refObjectId="07650073-f65e-4d07-97e9-359a58b7299e">
<common:shortDescription xml:lang="de">GaBi database SP34 2017</common:shortDescription>
</referenceToDataSource>
<useAdviceForDataSet xml:lang="de">Gültigkeitsbereich: 
Diese Umweltdeklaration behandelt CALOSTAT®, das als hocheffiziente Wärmedämmung verwendet werden kann und von der Evonik Resource Efficiency GmbH hergestellt wird. Da CALOSTAT® Dämmplatten in verschiedenen Abmessungen und Stärken vertrieben werden, ist diese Umweltdeklaration volumenbasiert (bei gegebener Dichte). 
Systemgrenze: 
Der Typ dieser EPD ist &quot;Wiege bis Werkstor - mit Optionen&quot;. Die Ökobilanz berücksichtigt dabei folgende Lebenszyklusphasen: Herstellung und Bereitstellung der Vorprodukte (Modul A1),Transport der Vorprodukte zum Werk (Modul A2),Produktion von CALOSTAT® inkl. Aufbereitung eines Abfallstoffes zum Sekundärrohstoff innerhalb der Produktion, Herstellung der Verpackungen, Bereitstellung der Energie und Produktionsprozesse (Modul A3),Verbrennung der Verpackung (Modul A5),Transport zum Recyclingprozess bzw. zur Deponie (Modul C2),Abluft- und Abfallbehandlung (Modul C3),Beseitigung der gebrauchten Dämmplatten (Modul C4),Nachnutzungsphase (Recycling) von gebrauchten Dämmplatten (Modul D).Die Rohstoffe werden bis zu den Elementarflüssen betrachtet. Es wird der komplette Produktionsprozess betrachtet.</useAdviceForDataSet>
<useAdviceForDataSet xml:lang="en">Scope: 
This environmental declaration covers CALOSTAT®, which may be used as highly efficient heat insulation and is manufactured by Evonik Resource Efficiency GmbH. As CALOSTAT® insulation boards are sold in various measurements and strengths, this environmental declaration is based on volume  (for the provided density).This document is translated from the German Environmental Product Declaration into English. It is based on the German original version EPD-EVO-20170122-IBA1-DE. The verifier has no influence on the quality of the translation. 
System boundary: 
This EPD type is “From the cradle to the factory gate - with options”. Here, the environmental assessment takes into account the following life-cycle phases: Manufacture and preparation of the preliminary products (module A1),Transportation of the preliminary products to the factory (module A2),Production of CALOSTAT® including the preparation of a waste material for secondary raw material within production, manufacture of the packaging, preparing the energy and production processes (module A3),Burning the packaging (module A5),Transportation to the recycling process or to landfill (module C2),Exhaust air and waste treatment (module C3),Removal of the used insulation boards (module C4),End of life phase (recycling) of used insulation boards (module D).The raw materials are examined to their elementary flows. The complete production process is examined.</useAdviceForDataSet>
</dataSourcesTreatmentAndRepresentativeness>
<validation>
<review type="Accredited third party review">
<common:referenceToNameOfReviewerAndInstitution uri="../contacts/d111dbec-b024-4be5-86c5-752d6eb2cf95.xml" type="contact data set" refObjectId="d111dbec-b024-4be5-86c5-752d6eb2cf95">
<common:shortDescription xml:lang="de">Institut Bauen und Umwelt e. V.</common:shortDescription>
</common:referenceToNameOfReviewerAndInstitution>
</review>
</validation>
<complianceDeclarations>
<compliance>
<common:referenceToComplianceSystem uri="../sources/b00f9ec0-7874-11e3-981f-0800200c9a66.xml" type="source data set" refObjectId="b00f9ec0-7874-11e3-981f-0800200c9a66">
<common:shortDescription xml:lang="de">DIN EN 15804</common:shortDescription>
</common:referenceToComplianceSystem>
</compliance>
<compliance>
<common:referenceToComplianceSystem uri="../sources/4f2eb655-6e44-4874-a95a-e28f5442cd4d.xml" type="source data set" refObjectId="4f2eb655-6e44-4874-a95a-e28f5442cd4d">
<common:shortDescription xml:lang="de">ISO 14025</common:shortDescription>
</common:referenceToComplianceSystem>
</compliance>
</complianceDeclarations>
</modellingAndValidation>
<administrativeInformation>
<dataEntryBy>
<common:timeStamp>2018-11-13T16:48:07.62</common:timeStamp>
<common:referenceToDataSetFormat uri="../sources/a97a0155-0234-4b87-b4ce-a45da52f2a40.xml" type="source data set" refObjectId="a97a0155-0234-4b87-b4ce-a45da52f2a40">
<common:shortDescription xml:lang="de">ILCD Format 1.1</common:shortDescription>
</common:referenceToDataSetFormat>
<common:referenceToDataSetFormat uri="../sources/cba73800-7874-11e3-981f-0800200c9a66.xml" type="source data set" refObjectId="cba73800-7874-11e3-981f-0800200c9a66">
<common:shortDescription xml:lang="de">EPD-Datenformaterweiterungen</common:shortDescription>
</common:referenceToDataSetFormat>
<common:referenceToPersonOrEntityEnteringTheData uri="../contacts/67e53572-7f29-41ba-bf7c-f0cbdb90ca23.xml" type="contact data set" refObjectId="67e53572-7f29-41ba-bf7c-f0cbdb90ca23">
<common:shortDescription xml:lang="de">Evonik Technology &amp; Infrastructure GmbH</common:shortDescription>
</common:referenceToPersonOrEntityEnteringTheData>
</dataEntryBy>
<publicationAndOwnership>
<common:dataSetVersion>00.02.000</common:dataSetVersion>
<common:referenceToRegistrationAuthority uri="../contacts/d111dbec-b024-4be5-86c5-752d6eb2cf95.xml" type="contact data set" refObjectId="d111dbec-b024-4be5-86c5-752d6eb2cf95">
<common:shortDescription xml:lang="de">Institut Bauen und Umwelt e. V.</common:shortDescription>
</common:referenceToRegistrationAuthority>
<common:registrationNumber>9502</common:registrationNumber>
<common:referenceToOwnershipOfDataSet uri="../contacts/2ba66cb1-070b-40cd-be2e-f8c5cb009860.xml" type="contact data set" refObjectId="2ba66cb1-070b-40cd-be2e-f8c5cb009860">
<common:shortDescription xml:lang="de">Evonik Resource Efficiency GmbH</common:shortDescription>
</common:referenceToOwnershipOfDataSet>
<common:copyright>true</common:copyright>
</publicationAndOwnership>
</administrativeInformation>
<exchanges>
<exchange dataSetInternalID="0">
<referenceToFlowDataSet uri="../flows/59b99cd6-5058-19cc-c9a5-0def263dee36.xml" type="flow data set" refObjectId="59b99cd6-5058-19cc-c9a5-0def263dee36">
<common:shortDescription xml:lang="de">CALOSTAT® (1 m³)</common:shortDescription>
</referenceToFlowDataSet>
<meanAmount>1</meanAmount>
<referencesToDataSource />
</exchange>
<exchange dataSetInternalID="1">
<referenceToFlowDataSet uri="../flows/20f32be5-0398-4288-9b6d-accddd195317.xml" type="flow data set" refObjectId="20f32be5-0398-4288-9b6d-accddd195317">
<common:shortDescription xml:lang="de">Erneuerbare Primärenergie als Energieträger (PERE)</common:shortDescription>
<common:shortDescription xml:lang="en">Renewable primary energy as energy carrier (PERE)</common:shortDescription>
</referenceToFlowDataSet>
<functionType>General reminder flow</functionType>
<exchangeDirection>Input</exchangeDirection>
<referencesToDataSource />
<common:other>
<epd:referenceToUnitGroupDataSet uri="../unitgroups/93a60a57-a3c8-11da-a746-0800200c9a66.xml" type="unit group data set" refObjectId="93a60a57-a3c8-11da-a746-0800200c9a66">
<common:shortDescription xml:lang="de">MJ</common:shortDescription>
</epd:referenceToUnitGroupDataSet>
<epd:amount epd:module="A1-A3">9.88</epd:amount>
<epd:amount epd:module="A5">0</epd:amount>
<epd:amount epd:module="C2">0</epd:amount>
<epd:amount epd:module="C3">0</epd:amount>
<epd:amount epd:module="C4">0</epd:amount>
<epd:amount epd:module="D">-9.88</epd:amount>
</common:other>
</exchange>
<exchange dataSetInternalID="2">
<referenceToFlowDataSet uri="../flows/fb3ec0de-548d-4508-aea5-00b73bf6f702.xml" type="flow data set" refObjectId="fb3ec0de-548d-4508-aea5-00b73bf6f702">
<common:shortDescription xml:lang="de">Erneuerbare Primärenergie zur stofflichen Nutzung (PERM)</common:shortDescription>
<common:shortDescription xml:lang="en">Renewable primary energy resources as material utilization (PERM)</common:shortDescription>
</referenceToFlowDataSet>
<functionType>General reminder flow</functionType>
<exchangeDirection>Input</exchangeDirection>
<referencesToDataSource />
<common:other>
<epd:referenceToUnitGroupDataSet uri="../unitgroups/93a60a57-a3c8-11da-a746-0800200c9a66.xml" type="unit group data set" refObjectId="93a60a57-a3c8-11da-a746-0800200c9a66">
<common:shortDescription xml:lang="de">MJ</common:shortDescription>
</epd:referenceToUnitGroupDataSet>
<epd:amount epd:module="A1-A3">0</epd:amount>
<epd:amount epd:module="A5">0</epd:amount>
<epd:amount epd:module="C2">0</epd:amount>
<epd:amount epd:module="C3">0</epd:amount>
<epd:amount epd:module="C4">0</epd:amount>
<epd:amount epd:module="D">0</epd:amount>
</common:other>
</exchange>
<exchange dataSetInternalID="3">
<referenceToFlowDataSet uri="../flows/53f97275-fa8a-4cdd-9024-65936002acd0.xml" type="flow data set" refObjectId="53f97275-fa8a-4cdd-9024-65936002acd0">
<common:shortDescription xml:lang="de">Total erneuerbare Primärenergie (PERT)</common:shortDescription>
<common:shortDescription xml:lang="en">Total use of renewable primary energy resources (PERT)</common:shortDescription>
</referenceToFlowDataSet>
<functionType>General reminder flow</functionType>
<exchangeDirection>Input</exchangeDirection>
<referencesToDataSource />
<common:other>
<epd:referenceToUnitGroupDataSet uri="../unitgroups/93a60a57-a3c8-11da-a746-0800200c9a66.xml" type="unit group data set" refObjectId="93a60a57-a3c8-11da-a746-0800200c9a66">
<common:shortDescription xml:lang="de">MJ</common:shortDescription>
</epd:referenceToUnitGroupDataSet>
<epd:amount epd:module="A1-A3">9.88</epd:amount>
<epd:amount epd:module="A5">0</epd:amount>
<epd:amount epd:module="C2">0</epd:amount>
<epd:amount epd:module="C3">0</epd:amount>
<epd:amount epd:module="C4">0</epd:amount>
<epd:amount epd:module="D">-9.88</epd:amount>
</common:other>
</exchange>
<exchange dataSetInternalID="4">
<referenceToFlowDataSet uri="../flows/ac857178-2b45-46ec-892a-a9a4332f0372.xml" type="flow data set" refObjectId="ac857178-2b45-46ec-892a-a9a4332f0372">
<common:shortDescription xml:lang="de">Nicht-erneuerbare Primärenergie als Energieträger (PENRE)</common:shortDescription>
<common:shortDescription xml:lang="en">Non renewable primary energy as energy carrier (PENRE)</common:shortDescription>
</referenceToFlowDataSet>
<functionType>General reminder flow</functionType>
<exchangeDirection>Input</exchangeDirection>
<referencesToDataSource />
<common:other>
<epd:referenceToUnitGroupDataSet uri="../unitgroups/93a60a57-a3c8-11da-a746-0800200c9a66.xml" type="unit group data set" refObjectId="93a60a57-a3c8-11da-a746-0800200c9a66">
<common:shortDescription xml:lang="de">MJ</common:shortDescription>
</epd:referenceToUnitGroupDataSet>
<epd:amount epd:module="A1-A3">235</epd:amount>
<epd:amount epd:module="A5">-0.0495</epd:amount>
<epd:amount epd:module="C2">1.54</epd:amount>
<epd:amount epd:module="C3">0.0884</epd:amount>
<epd:amount epd:module="C4">0.947</epd:amount>
<epd:amount epd:module="D">-152</epd:amount>
</common:other>
</exchange>
<exchange dataSetInternalID="5">
<referenceToFlowDataSet uri="../flows/1421caa0-679d-4bf4-b282-0eb850ccae27.xml" type="flow data set" refObjectId="1421caa0-679d-4bf4-b282-0eb850ccae27">
<common:shortDescription xml:lang="de">Nicht-erneuerbare Primärenergie zur stofflichen Nutzung (PENRM)</common:shortDescription>
<common:shortDescription xml:lang="en">Non renewable primary energy as material utilization (PENRM)</common:shortDescription>
</referenceToFlowDataSet>
<functionType>General reminder flow</functionType>
<exchangeDirection>Input</exchangeDirection>
<referencesToDataSource />
<common:other>
<epd:referenceToUnitGroupDataSet uri="../unitgroups/93a60a57-a3c8-11da-a746-0800200c9a66.xml" type="unit group data set" refObjectId="93a60a57-a3c8-11da-a746-0800200c9a66">
<common:shortDescription xml:lang="de">MJ</common:shortDescription>
</epd:referenceToUnitGroupDataSet>
<epd:amount epd:module="A1-A3">0</epd:amount>
<epd:amount epd:module="A5">0</epd:amount>
<epd:amount epd:module="C2">0</epd:amount>
<epd:amount epd:module="C3">0</epd:amount>
<epd:amount epd:module="C4">0</epd:amount>
<epd:amount epd:module="D">0</epd:amount>
</common:other>
</exchange>
<exchange dataSetInternalID="6">
<referenceToFlowDataSet uri="../flows/06159210-646b-4c8d-8583-da9b3b95a6c1.xml" type="flow data set" refObjectId="06159210-646b-4c8d-8583-da9b3b95a6c1">
<common:shortDescription xml:lang="de">Total nicht erneuerbare Primärenergie (PENRT)</common:shortDescription>
<common:shortDescription xml:lang="en">Total use of non renewable primary energy resources (PENRT)</common:shortDescription>
</referenceToFlowDataSet>
<functionType>General reminder flow</functionType>
<exchangeDirection>Input</exchangeDirection>
<referencesToDataSource />
<common:other>
<epd:referenceToUnitGroupDataSet uri="../unitgroups/93a60a57-a3c8-11da-a746-0800200c9a66.xml" type="unit group data set" refObjectId="93a60a57-a3c8-11da-a746-0800200c9a66">
<common:shortDescription xml:lang="de">MJ</common:shortDescription>
</epd:referenceToUnitGroupDataSet>
<epd:amount epd:module="A1-A3">235</epd:amount>
<epd:amount epd:module="A5">-0.0495</epd:amount>
<epd:amount epd:module="C2">1.54</epd:amount>
<epd:amount epd:module="C3">0.0884</epd:amount>
<epd:amount epd:module="C4">0.947</epd:amount>
<epd:amount epd:module="D">-152</epd:amount>
</common:other>
</exchange>
<exchange dataSetInternalID="7">
<referenceToFlowDataSet uri="../flows/c6a1f35f-2d09-4f54-8dfb-97e502e1ce92.xml" type="flow data set" refObjectId="c6a1f35f-2d09-4f54-8dfb-97e502e1ce92">
<common:shortDescription xml:lang="de">Einsatz von Sekundärstoffen (SM)</common:shortDescription>
<common:shortDescription xml:lang="en">Use of secondary material (SM)</common:shortDescription>
</referenceToFlowDataSet>
<functionType>General reminder flow</functionType>
<exchangeDirection>Input</exchangeDirection>
<referencesToDataSource />
<common:other>
<epd:referenceToUnitGroupDataSet uri="../unitgroups/ad38d542-3fe9-439d-9b95-2f5f7752acaf.xml" type="unit group data set" refObjectId="ad38d542-3fe9-439d-9b95-2f5f7752acaf">
<common:shortDescription xml:lang="de">kg</common:shortDescription>
</epd:referenceToUnitGroupDataSet>
<epd:amount epd:module="A1-A3">0</epd:amount>
<epd:amount epd:module="A5">0</epd:amount>
<epd:amount epd:module="C2">0</epd:amount>
<epd:amount epd:module="C3">0</epd:amount>
<epd:amount epd:module="C4">0</epd:amount>
<epd:amount epd:module="D">159</epd:amount>
</common:other>
</exchange>
<exchange dataSetInternalID="8">
<referenceToFlowDataSet uri="../flows/64333088-a55f-4aa2-9a31-c10b07816787.xml" type="flow data set" refObjectId="64333088-a55f-4aa2-9a31-c10b07816787">
<common:shortDescription xml:lang="de">Erneuerbare Sekundärbrennstoffe (RSF)</common:shortDescription>
<common:shortDescription xml:lang="en">Use of renewable secondary fuels (RSF)</common:shortDescription>
</referenceToFlowDataSet>
<functionType>General reminder flow</functionType>
<exchangeDirection>Input</exchangeDirection>
<referencesToDataSource />
<common:other>
<epd:referenceToUnitGroupDataSet uri="../unitgroups/93a60a57-a3c8-11da-a746-0800200c9a66.xml" type="unit group data set" refObjectId="93a60a57-a3c8-11da-a746-0800200c9a66">
<common:shortDescription xml:lang="de">MJ</common:shortDescription>
</epd:referenceToUnitGroupDataSet>
<epd:amount epd:module="A1-A3">0</epd:amount>
<epd:amount epd:module="A5">0</epd:amount>
<epd:amount epd:module="C2">0</epd:amount>
<epd:amount epd:module="C3">0</epd:amount>
<epd:amount epd:module="C4">0</epd:amount>
<epd:amount epd:module="D">0</epd:amount>
</common:other>
</exchange>
<exchange dataSetInternalID="9">
<referenceToFlowDataSet uri="../flows/89def144-d39a-4287-b86f-efde453ddcb2.xml" type="flow data set" refObjectId="89def144-d39a-4287-b86f-efde453ddcb2">
<common:shortDescription xml:lang="de">Nicht erneuerbare Sekundärbrennstoffe (NRSF)</common:shortDescription>
<common:shortDescription xml:lang="en">Use of non renewable secondary fuels (NRSF)</common:shortDescription>
</referenceToFlowDataSet>
<functionType>General reminder flow</functionType>
<exchangeDirection>Input</exchangeDirection>
<referencesToDataSource />
<common:other>
<epd:referenceToUnitGroupDataSet uri="../unitgroups/93a60a57-a3c8-11da-a746-0800200c9a66.xml" type="unit group data set" refObjectId="93a60a57-a3c8-11da-a746-0800200c9a66">
<common:shortDescription xml:lang="de">MJ</common:shortDescription>
</epd:referenceToUnitGroupDataSet>
<epd:amount epd:module="A1-A3">0</epd:amount>
<epd:amount epd:module="A5">0</epd:amount>
<epd:amount epd:module="C2">0</epd:amount>
<epd:amount epd:module="C3">0</epd:amount>
<epd:amount epd:module="C4">0</epd:amount>
<epd:amount epd:module="D">0</epd:amount>
</common:other>
</exchange>
<exchange dataSetInternalID="10">
<referenceToFlowDataSet uri="../flows/3cf952c8-f3a4-461d-8c96-96456ca62246.xml" type="flow data set" refObjectId="3cf952c8-f3a4-461d-8c96-96456ca62246">
<common:shortDescription xml:lang="de">Einsatz von Süßwasserressourcen (FW)</common:shortDescription>
<common:shortDescription xml:lang="en">Use of net fresh water (FW)</common:shortDescription>
</referenceToFlowDataSet>
<functionType>General reminder flow</functionType>
<exchangeDirection>Input</exchangeDirection>
<referencesToDataSource />
<common:other>
<epd:referenceToUnitGroupDataSet uri="../unitgroups/cd950537-0a98-4044-9ba7-9f9a68d0a504.xml" type="unit group data set" refObjectId="cd950537-0a98-4044-9ba7-9f9a68d0a504">
<common:shortDescription xml:lang="de">m^3</common:shortDescription>
</epd:referenceToUnitGroupDataSet>
<epd:amount epd:module="A1-A3">215</epd:amount>
<epd:amount epd:module="A5">0.000762</epd:amount>
<epd:amount epd:module="C2">0.00506</epd:amount>
<epd:amount epd:module="C3">0.000633</epd:amount>
<epd:amount epd:module="C4">0.00673</epd:amount>
<epd:amount epd:module="D">-132</epd:amount>
</common:other>
</exchange>
<exchange dataSetInternalID="11">
<referenceToFlowDataSet uri="../flows/430f9e0f-59b2-46a0-8e0d-55e0e84948fc.xml" type="flow data set" refObjectId="430f9e0f-59b2-46a0-8e0d-55e0e84948fc">
<common:shortDescription xml:lang="de">Gefährlicher Abfall zur Deponie (HWD)</common:shortDescription>
<common:shortDescription xml:lang="en">Hazardous waste disposed (HWD)</common:shortDescription>
</referenceToFlowDataSet>
<functionType>General reminder flow</functionType>
<exchangeDirection>Output</exchangeDirection>
<referencesToDataSource />
<common:other>
<epd:referenceToUnitGroupDataSet uri="../unitgroups/ad38d542-3fe9-439d-9b95-2f5f7752acaf.xml" type="unit group data set" refObjectId="ad38d542-3fe9-439d-9b95-2f5f7752acaf">
<common:shortDescription xml:lang="de">kg</common:shortDescription>
</epd:referenceToUnitGroupDataSet>
<epd:amount epd:module="A1-A3">8.87E-06</epd:amount>
<epd:amount epd:module="A5">0</epd:amount>
<epd:amount epd:module="C2">4.15E-06</epd:amount>
<epd:amount epd:module="C3">1.62E-09</epd:amount>
<epd:amount epd:module="C4">6.06E-07</epd:amount>
<epd:amount epd:module="D">-2.05E-06</epd:amount>
</common:other>
</exchange>
<exchange dataSetInternalID="12">
<referenceToFlowDataSet uri="../flows/b29ef66b-e286-4afa-949f-62f1a7b4d7fa.xml" type="flow data set" refObjectId="b29ef66b-e286-4afa-949f-62f1a7b4d7fa">
<common:shortDescription xml:lang="de">Entsorgter nicht gefährlicher Abfall (NHWD)</common:shortDescription>
<common:shortDescription xml:lang="en">Non hazardous waste disposed (NHWD)</common:shortDescription>
</referenceToFlowDataSet>
<functionType>General reminder flow</functionType>
<exchangeDirection>Output</exchangeDirection>
<referencesToDataSource />
<common:other>
<epd:referenceToUnitGroupDataSet uri="../unitgroups/ad38d542-3fe9-439d-9b95-2f5f7752acaf.xml" type="unit group data set" refObjectId="ad38d542-3fe9-439d-9b95-2f5f7752acaf">
<common:shortDescription xml:lang="de">kg</common:shortDescription>
</epd:referenceToUnitGroupDataSet>
<epd:amount epd:module="A1-A3">6.1</epd:amount>
<epd:amount epd:module="A5">-0.000221</epd:amount>
<epd:amount epd:module="C2">0.00483</epd:amount>
<epd:amount epd:module="C3">0.00219</epd:amount>
<epd:amount epd:module="C4">165</epd:amount>
<epd:amount epd:module="D">-1.69</epd:amount>
</common:other>
</exchange>
<exchange dataSetInternalID="13">
<referenceToFlowDataSet uri="../flows/3449546e-52ad-4b39-b809-9fb77cea8ff6.xml" type="flow data set" refObjectId="3449546e-52ad-4b39-b809-9fb77cea8ff6">
<common:shortDescription xml:lang="de">Entsorgter radioaktiver Abfall (RWD)</common:shortDescription>
<common:shortDescription xml:lang="en">Radioactive waste disposed (RWD)</common:shortDescription>
</referenceToFlowDataSet>
<functionType>General reminder flow</functionType>
<exchangeDirection>Output</exchangeDirection>
<referencesToDataSource />
<common:other>
<epd:referenceToUnitGroupDataSet uri="../unitgroups/ad38d542-3fe9-439d-9b95-2f5f7752acaf.xml" type="unit group data set" refObjectId="ad38d542-3fe9-439d-9b95-2f5f7752acaf">
<common:shortDescription xml:lang="de">kg</common:shortDescription>
</epd:referenceToUnitGroupDataSet>
<epd:amount epd:module="A1-A3">1.01</epd:amount>
<epd:amount epd:module="A5">-0.000133</epd:amount>
<epd:amount epd:module="C2">7.82E-05</epd:amount>
<epd:amount epd:module="C3">0.00021</epd:amount>
<epd:amount epd:module="C4">0.00051</epd:amount>
<epd:amount epd:module="D">-0.121</epd:amount>
</common:other>
</exchange>
<exchange dataSetInternalID="14">
<referenceToFlowDataSet uri="../flows/a2b32f97-3fc7-4af2-b209-525bc6426f33.xml" type="flow data set" refObjectId="a2b32f97-3fc7-4af2-b209-525bc6426f33">
<common:shortDescription xml:lang="de">Komponenten für die Wiederverwendung (CRU)</common:shortDescription>
<common:shortDescription xml:lang="en">Components for re-use (CRU)</common:shortDescription>
</referenceToFlowDataSet>
<functionType>General reminder flow</functionType>
<exchangeDirection>Output</exchangeDirection>
<referencesToDataSource />
<common:other>
<epd:referenceToUnitGroupDataSet uri="../unitgroups/ad38d542-3fe9-439d-9b95-2f5f7752acaf.xml" type="unit group data set" refObjectId="ad38d542-3fe9-439d-9b95-2f5f7752acaf">
<common:shortDescription xml:lang="de">kg</common:shortDescription>
</epd:referenceToUnitGroupDataSet>
<epd:amount epd:module="A1-A3">0</epd:amount>
<epd:amount epd:module="A5">0</epd:amount>
<epd:amount epd:module="C2">0</epd:amount>
<epd:amount epd:module="C3">0</epd:amount>
<epd:amount epd:module="C4">0</epd:amount>
<epd:amount epd:module="D">0</epd:amount>
</common:other>
</exchange>
<exchange dataSetInternalID="15">
<referenceToFlowDataSet uri="../flows/d7fe48a5-4103-49c8-9aae-b0b5dfdbd6ae.xml" type="flow data set" refObjectId="d7fe48a5-4103-49c8-9aae-b0b5dfdbd6ae">
<common:shortDescription xml:lang="de">Stoffe zum Recycling (MFR)</common:shortDescription>
<common:shortDescription xml:lang="en">Materials for recycling (MFR)</common:shortDescription>
</referenceToFlowDataSet>
<functionType>General reminder flow</functionType>
<exchangeDirection>Output</exchangeDirection>
<referencesToDataSource />
<common:other>
<epd:referenceToUnitGroupDataSet uri="../unitgroups/ad38d542-3fe9-439d-9b95-2f5f7752acaf.xml" type="unit group data set" refObjectId="ad38d542-3fe9-439d-9b95-2f5f7752acaf">
<common:shortDescription xml:lang="de">kg</common:shortDescription>
</epd:referenceToUnitGroupDataSet>
<epd:amount epd:module="A1-A3">0</epd:amount>
<epd:amount epd:module="A5">0</epd:amount>
<epd:amount epd:module="C2">0</epd:amount>
<epd:amount epd:module="C3">159</epd:amount>
<epd:amount epd:module="C4">0</epd:amount>
<epd:amount epd:module="D">0</epd:amount>
</common:other>
</exchange>
<exchange dataSetInternalID="16">
<referenceToFlowDataSet uri="../flows/59a9181c-3aaf-46ee-8b13-2b3723b6e447.xml" type="flow data set" refObjectId="59a9181c-3aaf-46ee-8b13-2b3723b6e447">
<common:shortDescription xml:lang="de">Stoffe für die Energierückgewinnung (MER)</common:shortDescription>
<common:shortDescription xml:lang="en">Materials for energy recovery (MER)</common:shortDescription>
</referenceToFlowDataSet>
<functionType>General reminder flow</functionType>
<exchangeDirection>Output</exchangeDirection>
<referencesToDataSource />
<common:other>
<epd:referenceToUnitGroupDataSet uri="../unitgroups/ad38d542-3fe9-439d-9b95-2f5f7752acaf.xml" type="unit group data set" refObjectId="ad38d542-3fe9-439d-9b95-2f5f7752acaf">
<common:shortDescription xml:lang="de">kg</common:shortDescription>
</epd:referenceToUnitGroupDataSet>
<epd:amount epd:module="A1-A3">0</epd:amount>
<epd:amount epd:module="A5">0</epd:amount>
<epd:amount epd:module="C2">0</epd:amount>
<epd:amount epd:module="C3">0</epd:amount>
<epd:amount epd:module="C4">0</epd:amount>
<epd:amount epd:module="D">0</epd:amount>
</common:other>
</exchange>
<exchange dataSetInternalID="17">
<referenceToFlowDataSet uri="../flows/4da0c987-2b76-40d6-9e9e-82a017aaaf29.xml" type="flow data set" refObjectId="4da0c987-2b76-40d6-9e9e-82a017aaaf29">
<common:shortDescription xml:lang="de">Exportierte elektrische Energie (EEE)</common:shortDescription>
<common:shortDescription xml:lang="en">Exported electrical energy (EEE)</common:shortDescription>
</referenceToFlowDataSet>
<functionType>General reminder flow</functionType>
<exchangeDirection>Output</exchangeDirection>
<referencesToDataSource />
<common:other>
<epd:referenceToUnitGroupDataSet uri="../unitgroups/93a60a57-a3c8-11da-a746-0800200c9a66.xml" type="unit group data set" refObjectId="93a60a57-a3c8-11da-a746-0800200c9a66">
<common:shortDescription xml:lang="de">MJ</common:shortDescription>
</epd:referenceToUnitGroupDataSet>
<epd:amount epd:module="A1-A3">0</epd:amount>
<epd:amount epd:module="A5">0</epd:amount>
<epd:amount epd:module="C2">0</epd:amount>
<epd:amount epd:module="C3">0</epd:amount>
<epd:amount epd:module="C4">0</epd:amount>
<epd:amount epd:module="D">0</epd:amount>
</common:other>
</exchange>
<exchange dataSetInternalID="18">
<referenceToFlowDataSet uri="../flows/98daf38a-7a79-46d3-9a37-2b7bd0955810.xml" type="flow data set" refObjectId="98daf38a-7a79-46d3-9a37-2b7bd0955810">
<common:shortDescription xml:lang="de">Exportierte thermische Energie (EET)</common:shortDescription>
<common:shortDescription xml:lang="en">Exported thermal energy (EET)</common:shortDescription>
</referenceToFlowDataSet>
<functionType>General reminder flow</functionType>
<exchangeDirection>Output</exchangeDirection>
<referencesToDataSource />
<common:other>
<epd:referenceToUnitGroupDataSet uri="../unitgroups/93a60a57-a3c8-11da-a746-0800200c9a66.xml" type="unit group data set" refObjectId="93a60a57-a3c8-11da-a746-0800200c9a66">
<common:shortDescription xml:lang="de">MJ</common:shortDescription>
</epd:referenceToUnitGroupDataSet>
<epd:amount epd:module="A1-A3">0</epd:amount>
<epd:amount epd:module="A5">0</epd:amount>
<epd:amount epd:module="C2">0</epd:amount>
<epd:amount epd:module="C3">0</epd:amount>
<epd:amount epd:module="C4">0</epd:amount>
<epd:amount epd:module="D">0</epd:amount>
</common:other>
</exchange>
</exchanges>
<LCIAResults>
<LCIAResult>
<referenceToLCIAMethodDataSet uri="../flows/77e416eb-a363-4258-a04e-171d843a6460.xml" type="LCIA method data set" refObjectId="77e416eb-a363-4258-a04e-171d843a6460">
<common:shortDescription xml:lang="de">Globales Erwärmungspotenzial (GWP)</common:shortDescription>
<common:shortDescription xml:lang="en">Global warming potential (GWP)</common:shortDescription>
</referenceToLCIAMethodDataSet>
<common:other>
<epd:referenceToUnitGroupDataSet uri="../unitgroups/1ebf3012-d0db-4de2-aefd-ef30cedb0be1.xml" type="unit group data set" refObjectId="1ebf3012-d0db-4de2-aefd-ef30cedb0be1">
<common:shortDescription xml:lang="de">kg CO_(2)-Äq.</common:shortDescription>
</epd:referenceToUnitGroupDataSet>
<epd:amount epd:module="A1-A3">624</epd:amount>
<epd:amount epd:module="A5">0.161</epd:amount>
<epd:amount epd:module="C2">4.8</epd:amount>
<epd:amount epd:module="C3">0.165</epd:amount>
<epd:amount epd:module="C4">2.672</epd:amount>
<epd:amount epd:module="D">-407</epd:amount>
</common:other>
</LCIAResult>
<LCIAResult>
<referenceToLCIAMethodDataSet uri="../flows/06dcd26f-025f-401a-a7c1-5e457eb54637.xml" type="LCIA method data set" refObjectId="06dcd26f-025f-401a-a7c1-5e457eb54637">
<common:shortDescription xml:lang="de">Abbau Potential der stratosphärischen Ozonschicht (ODP)</common:shortDescription>
<common:shortDescription xml:lang="en">Depletion potential of the stratospheric ozone layer (ODP)</common:shortDescription>
</referenceToLCIAMethodDataSet>
<common:other>
<epd:referenceToUnitGroupDataSet uri="../unitgroups/88054749-b0a6-47ea-a82b-dc5b29326512.xml" type="unit group data set" refObjectId="88054749-b0a6-47ea-a82b-dc5b29326512">
<common:shortDescription xml:lang="de">kg CFC11-Äq.</common:shortDescription>
</epd:referenceToUnitGroupDataSet>
<epd:amount epd:module="A1-A3">1.35E-05</epd:amount>
<epd:amount epd:module="A5">-1.07E-08</epd:amount>
<epd:amount epd:module="C2">1.01E-13</epd:amount>
<epd:amount epd:module="C3">2.42E-13</epd:amount>
<epd:amount epd:module="C4">5.95E-13</epd:amount>
<epd:amount epd:module="D">-2.81E-06</epd:amount>
</common:other>
</LCIAResult>
<LCIAResult>
<referenceToLCIAMethodDataSet uri="../flows/b4274add-93b7-4905-a5e4-2e878c4e4216.xml" type="LCIA method data set" refObjectId="b4274add-93b7-4905-a5e4-2e878c4e4216">
<common:shortDescription xml:lang="de">Versauerungspotenzial von Boden und Wasser (AP)</common:shortDescription>
<common:shortDescription xml:lang="en">Acidification potential of land and water (AP)</common:shortDescription>
</referenceToLCIAMethodDataSet>
<common:other>
<epd:referenceToUnitGroupDataSet uri="../unitgroups/bc50c624-a9bc-45b1-a9b0-e6b10d00476f.xml" type="unit group data set" refObjectId="bc50c624-a9bc-45b1-a9b0-e6b10d00476f">
<common:shortDescription xml:lang="de">kg SO_(2)-Äq.</common:shortDescription>
</epd:referenceToUnitGroupDataSet>
<epd:amount epd:module="A1-A3">1.43</epd:amount>
<epd:amount epd:module="A5">-0.000661</epd:amount>
<epd:amount epd:module="C2">0.019</epd:amount>
<epd:amount epd:module="C3">0.000251</epd:amount>
<epd:amount epd:module="C4">0.0156</epd:amount>
<epd:amount epd:module="D">-2.81E-06</epd:amount>
</common:other>
</LCIAResult>
<LCIAResult>
<referenceToLCIAMethodDataSet uri="../flows/f58827d0-b407-4ec6-be75-8b69efb98a0f.xml" type="LCIA method data set" refObjectId="f58827d0-b407-4ec6-be75-8b69efb98a0f">
<common:shortDescription xml:lang="de">Eutrophierungspotenzial (EP)</common:shortDescription>
<common:shortDescription xml:lang="en">Eutrophication potential (EP)</common:shortDescription>
</referenceToLCIAMethodDataSet>
<common:other>
<epd:referenceToUnitGroupDataSet uri="../unitgroups/67b5401d-873c-485f-bcf3-6ae83b918822.xml" type="unit group data set" refObjectId="67b5401d-873c-485f-bcf3-6ae83b918822">
<common:shortDescription xml:lang="de">kg PO_(4)^(3)-Äq.</common:shortDescription>
</epd:referenceToUnitGroupDataSet>
<epd:amount epd:module="A1-A3">0.454</epd:amount>
<epd:amount epd:module="A5">-1.67E-05</epd:amount>
<epd:amount epd:module="C2">0.00482</epd:amount>
<epd:amount epd:module="C3">4.08E-05</epd:amount>
<epd:amount epd:module="C4">0.00215</epd:amount>
<epd:amount epd:module="D">-0.38</epd:amount>
</common:other>
</LCIAResult>
<LCIAResult>
<referenceToLCIAMethodDataSet uri="../flows/1e84a202-dae6-42aa-9e9d-71ea48b8be00.xml" type="LCIA method data set" refObjectId="1e84a202-dae6-42aa-9e9d-71ea48b8be00">
<common:shortDescription xml:lang="de">Bildungspotential für troposphärisches Ozon (POCP)</common:shortDescription>
<common:shortDescription xml:lang="en">Formation potential of tropospheric ozone photochemical oxidants (POCP)</common:shortDescription>
</referenceToLCIAMethodDataSet>
<common:other>
<epd:referenceToUnitGroupDataSet uri="../unitgroups/01c26c17-9a76-406e-8295-f17b55fd909e.xml" type="unit group data set" refObjectId="01c26c17-9a76-406e-8295-f17b55fd909e">
<common:shortDescription xml:lang="de">kg Ethen-Äq.</common:shortDescription>
</epd:referenceToUnitGroupDataSet>
<epd:amount epd:module="A1-A3">0.138</epd:amount>
<epd:amount epd:module="A5">-3.48E-05</epd:amount>
<epd:amount epd:module="C2">-0.00721</epd:amount>
<epd:amount epd:module="C3">1.66E-05</epd:amount>
<epd:amount epd:module="C4">0.00121</epd:amount>
<epd:amount epd:module="D">-0.117</epd:amount>
</common:other>
</LCIAResult>
<LCIAResult>
<referenceToLCIAMethodDataSet uri="../flows/f7c73bb9-ab1a-4249-9c6d-379a0de6f67e.xml" type="LCIA method data set" refObjectId="f7c73bb9-ab1a-4249-9c6d-379a0de6f67e">
<common:shortDescription xml:lang="de">Potenzial für den abiotischen Abbau nicht fossiler Ressourcen (ADPE)</common:shortDescription>
<common:shortDescription xml:lang="en">Abiotic depletion potential for non fossil resources (ADPE)</common:shortDescription>
</referenceToLCIAMethodDataSet>
<common:other>
<epd:referenceToUnitGroupDataSet uri="../unitgroups/54ccd2d9-a32a-4fc2-923d-f2c8c93e89d4.xml" type="unit group data set" refObjectId="54ccd2d9-a32a-4fc2-923d-f2c8c93e89d4">
<common:shortDescription xml:lang="de">kg Sb-Äq.</common:shortDescription>
</epd:referenceToUnitGroupDataSet>
<epd:amount epd:module="A1-A3">0.00121</epd:amount>
<epd:amount epd:module="A5">-8.23E-08</epd:amount>
<epd:amount epd:module="C2">5.04E-07</epd:amount>
<epd:amount epd:module="C3">1.12E-07</epd:amount>
<epd:amount epd:module="C4">9.89E-07</epd:amount>
<epd:amount epd:module="D">-0.00104</epd:amount>
</common:other>
</LCIAResult>
<LCIAResult>
<referenceToLCIAMethodDataSet uri="../flows/804ebcdf-309d-4098-8ed8-fdaf2f389981.xml" type="LCIA method data set" refObjectId="804ebcdf-309d-4098-8ed8-fdaf2f389981">
<common:shortDescription xml:lang="de">Potenzial für den abiotischen Abbau fossiler Brennstoffe (ADPF)</common:shortDescription>
<common:shortDescription xml:lang="en">Abiotic depletion potential for fossil resources (ADPF)</common:shortDescription>
</referenceToLCIAMethodDataSet>
<common:other>
<epd:referenceToUnitGroupDataSet uri="../unitgroups/93a60a57-a3c8-11da-a746-0800200c9a66.xml" type="unit group data set" refObjectId="93a60a57-a3c8-11da-a746-0800200c9a66">
<common:shortDescription xml:lang="de">MJ</common:shortDescription>
</epd:referenceToUnitGroupDataSet>
<epd:amount epd:module="A1-A3">8050</epd:amount>
<epd:amount epd:module="A5">-1.16</epd:amount>
<epd:amount epd:module="C2">64.6</epd:amount>
<epd:amount epd:module="C3">1.6</epd:amount>
<epd:amount epd:module="C4">33.9</epd:amount>
<epd:amount epd:module="D">-4720</epd:amount>
</common:other>
</LCIAResult>
</LCIAResults>
</processDataSet>